【裁判字號】    97,上訴,2404
【裁判日期】    971231
【裁判案由】    毒品危害防制條例等
【裁判全文】
臺灣高等法院臺中分院刑事判決        97年度上訴字第2404號
上  訴  人
即  被  告  乙○○
選任辯護人  江錫麒律師
上列上訴人因毒品危害防制條例等案件，不服臺灣苗栗地方法院
97年度訴字第203號中華民國97年7月24日第一審判決（起訴案號
：臺灣苗栗地方法院檢察署96年度偵字第5912號、97年度偵字第
1493、1494號），提起上訴，本院判決如下：
    主    文
原判決關於如附表一所示重利、如附表二編號1、、3所示恐
嚇、如附表三所示販賣甲基安非他命及定應執行刑部分，均撤銷
。
乙○○犯如附表一所示重利罪、如附表二編號1、、3所示恐
嚇罪、如附表三所示販賣第二級毒品罪，應各處如附表一、如附
表二編號1、、3、如附表三所示之刑。
其他上訴駁回。
撤銷改判部分及上訴駁回部分所各處之刑，應執行有期徒刑拾伍
年，扣案之空白本票壹佰壹拾伍張（編號0000000-0000000、000
000-000000、000000-000000、390900號）均沒收；販賣第二級
毒品所得之財物新臺幣伍萬壹仟捌佰元沒收，如全部或一部不能
沒收時，以其財產抵償之。
    犯罪事實
一、乙○○曾因恐嚇取財案件，經本院判處有期徒刑10月確定，
    於民國93年1月6日縮刑期滿執行完畢，仍不知警惕行止，復
    為下列犯行：
  (一)乙○○明知魏金發（已於97年 1月17日死亡，另經臺灣苗
      栗地方法院檢察署檢察官為不起訴處分）經營貸款予他人
      藉以賺取與原本顯不相當重利之業務，竟自95年12月底某
      日起，與魏金發基於重利之共同犯意聯絡，受雇於魏金發
      ，負責向借款者或擔保人收取本金及利息，並於每次收取
      利息後，自魏金發處分得新臺幣（下同）2千元至3千元不
      等之報酬。緣劉宏猶於94年4、5月間，因經營餐館急需資
      金週轉，遂與魏金發聯絡，談妥如附表一編號 1所示之借
      款條件後，借得如附表一編號 1所示之款項，且簽立如附
      表一編號 1所示之支票作為擔保。劉宏猶並陸續償還利息
      及本金，魏金發即以此方式，而取得與原本顯不相當之重
      利。嗣96年 4月間起，劉宏猶無力償還後續到期之重利，
      遂由乙○○出面向劉宏猶催討及收取，乙○○均以其所持
      用由不知情之吳淑惠所申請之0000000000號行動電話聯絡
      劉宏猶關於收取利息及本金之事宜，其間若劉宏猶表示無
      力償還，乙○○為能順利收回款項及利息，即另行基於恐
      嚇之犯意，先後於如附表二編號 1所示之時間、地點，以
      如附表二編號 1所示之加害生命、身體、財產等言詞恫嚇
      劉宏猶，使劉宏猶因而心生畏懼，致生危害於安全，並因
      懼於乙○○之恫嚇而陸續再繳付本金及利息，共計15萬元
      。
  (二)乙○○基於重利之犯意，先後於如附表一編號 2所示之時
      間、地點，趁庚○○急需用錢之際，以如附表一編號 2所
      示之借款條件，各貸款2萬元予庚○○，並先行預扣第1期
      利息，庚○○亦提供汽車駕駛執照及簽發本票，以供借款
      之擔保，乙○○即以此方式取得與原本顯不相當之重利，
      共計收取4至5萬元之利息。
  (三)乙○○與姓名年籍不詳之成年人基於重利之犯意聯絡，於
      如附表一編號 3所示之時間、地點，趁丙○○積欠債務急
      需用錢之際，以如附表一編號3所示之借款條件，貸款2萬
      元予丙○○，並先行預扣第 1期利息，丙○○另提供借據
      、本票、駕駛執照及護照，以資擔保，乙○○即以此方式
      取得與原本顯不相當之重利，共計收取4至5期利息。嗣於
      96年 5月起，因丙○○無力償還後續到期之重利，乙○○
      竟於如附表二編號 2所示之時間、地點，另基於恐嚇危害
      安全之犯意，以如附表二編號 2所示之加害生命、身體等
      言詞恐嚇丙○○，使丙○○因而心生畏懼，致生危害於安
      全。
  (四)緣丁○○於94、95年間，因將其本人申設之支票借予友人
      徐士凡使用，徐士凡持面額35萬元之支票向魏金發借款，
      惟徐士凡貸款後，未依約付款，且避不見面，乙○○遂受
      魏金發指示，向發票人丁○○索討債務，乙○○即不時以
      電話向丁○○催討，因丁○○無力清償，乙○○竟於如附
      表二編號 3所示之時間、地點，基於恐嚇危害安全之犯意
      ，以如附表二編號 3所示之加害生命、身體等言詞恐嚇丁○○，使丁○○因而心生畏懼，致生危害於安全。
  (五)乙○○明知甲基安非他命係毒品危害防制條例第2條第2項
      第 2款所規定之第二級毒品，不得非法持有、販賣，竟意
      圖營利，基於販賣第二級毒品甲基安非他命之犯意，先由
      其於某不詳時間，在臺灣地區某不詳地點，向姓名、年籍
      不詳綽號「阿德」之成年人購入第二級毒品甲基安非他命
      後，再以其所持用由不知情之吳淑惠、吳小燕所申請之00
      00000000、0000000000號行動電話充為聯絡工具使用，自
      96年 4月間起至96年12月中旬止，先後在如附表三所示之
      時間、地點，以如附表三所示之價格，販賣甲基安非他命
      予如附表三所示之丙○○、林紹國、A1、吳揚景、吳佳德
      等人（販賣方式、數量及販毒所得均詳如附表三所示）。
  (六)乙○○明知甲基安非他命係毒品危害防制條例第2條第2項
      第 2款所定之第二級毒品，亦係依藥事法公告列管禁止製
      造、調劑、輸出、輸入、販賣、轉讓之毒害藥品，為禁藥
      之一種，不得非法轉讓，竟基於轉讓禁藥（第二級毒品）
      甲基安非他命之犯意，各於如附表四所示之時間、地點，
      以如附表四所示之方式，無償轉讓甲基安非他命予吳揚景
      、吳文雄施用（轉讓方式、次數及數量均詳如附表四所示
      ）。
二、嗣於96年12月18日中午12時20分許，經苗栗縣警察局苗栗分
    局持臺灣苗栗地方法院核發之搜索票前往乙○○位在苗栗縣
    苗栗市○○路○段2-2號住處執行搜索，扣得空白本票115張
    (編號0000000-0000000、000000-000000、000000-000000、
    390900號）、行動電話機具1支（MOTOROLA廠牌，含0000000
    000號SIM卡1枚）等物。
    理    由
一、證據能力方面
  (一)按有事實足認被告或犯罪嫌疑人有最輕本刑為三年以上有
      期徒刑之罪嫌，並危害國家安全或社會秩序情節重大，而
      有相當理由可信其通訊內容與本案有關，且不能或難以其
      他方法蒐集或調查證據者，得發通訊監察書。通訊監察書
      ，偵查中由檢察官依司法警察機關聲請或依職權核發，審
      判中由法官依職權核發。修正施行前通訊保障及監察法第
      5條第1項第1款、第2項定有明文。本案被告乙○○所持用
      0000000000、0000000000號行動電話之監聽錄音，係經臺
      灣苗栗地方法院檢察署檢察官核准通訊監察在案，有詳載
      聲監案號、案由、監察電話及對象等之臺灣苗栗地方法院
      檢察署96年苗檢家呂監字第000158號通訊監察書、96年苗
      檢家呂監（續）字第000186號通訊監察書、96年苗檢家呂
      監（續）字第000217號通訊監察書、96年苗檢家呂監字第
      000254號通訊監察書、96年苗檢家呂監（續）字第000304
      號通訊監察書、96年苗檢家呂監（續）字第000379號通訊
      監察書及譯文紀錄等在卷可參（見96年度聲搜字第43號偵
      查卷），核係依法所為之監聽，尚無不法取證情事。又按
      通訊監察錄音之譯文，僅屬依據監聽錄音結果予以翻譯之
      文字，固具文書證據之外觀，但實際上仍應認監聽所得之
      錄音帶或光碟，始屬調查犯罪所得之證物；刑事訴訟法第
      165條之1第 2項所稱之證物，如其蒐證程序合法，並經合
      法調查，自具證據能力。因此檢察官如提出通訊監察錄音
      之譯文為其證據方法，實乃以其監聽所得之錄音帶或光碟
      ，為調查犯罪所得之證物，法院本應依刑事訴訟法第 165
      條之 1所列之方法調查，以判斷該錄音帶或光碟是否與通
      訊監察錄音之譯文相符。而監聽錄音製作之譯文，雖通常
      為偵查犯罪機關單方面製作，然若被告或訴訟關係人對其
      真實性並無爭執，經法院於審判期日提示譯文供當事人辨
      認、表示意見並為辯論者，程序自屬適法（最高法院95年
      度台上字第295號、94年度台上字第4665號判決要旨參照)
      。查本案卷內之相關電話監聽（除丁○○部分外），取證
      程序未見違法情事，已如前述；而警方依監聽錄音所製作
      之監聽譯文，經本院提示予檢察官、被告及辯護人後，迄
      言詞辯論終結前均無異議，則依上開說明，本案卷內通訊
      監察譯文（除丁○○部分外）均具有證據能力。
  (二)按被告以外之人於檢察事務官、司法警察官或司法警察調
      查中所為之陳述，與審判中不符時，其先前之陳述具有較
      可信之特別情況，且為證明犯罪事實存否所必要者，得為
      證據，刑事訴訟法第159條之2定有明文。本條所稱「先前
      之陳述具有較可信之特別情況」，係指被告以外之人先前
      於檢察事務官、司法警察官或司法警察調查中所為之陳述
      ，與審判中不符，而從先前與審判中各個陳述之外部附隨
      環境或條件觀察比較，先前之陳述，較為自然可信而足以
      取代審判中之陳述者而言（最高法院95年度台上字第3747
      號判決要旨參照）。又所謂「與審判中不符」，並非僅指
      全部不符而言，凡部分不符，或審判期日行交互詰問時未
      經提問，致證人無從為陳述或為完整陳述等情形，均屬之
      ，蓋法院既賦與訴訟當事人詰問證人之機會，其未加以詰
      問部分，即可推定有意節省時間、勞費而不加以爭執，當
      無禁止法院在審酌「先前之陳述具有較可信之特別情況」
      後，採為證據之理。本件如後所引證人之警詢證言，或與
      審判期日所述不符，或交互詰問時，未經當事人提問而無
      從為完整之陳述，然本院審酌該等警詢證言並無違法取得
      之情形，且證人丙○○、吳文雄、吳揚景、吳佳德均稱警
      詢所言實在，且都出於自己之自由意思(見原審卷第159、
      179、241至244、254、256、257頁）；證人庚○○所言與
      被告之自白相符；證人己○○、丁○○所述關鍵情節，則
      與其在偵查、原審所證相符；證人林紹國、A1所述主要情
      節，亦與其在偵查中結證內容相符，核屬自然可信，且可
      補審判中陳述之不足，並為證明犯罪事實存否所必要，自
      均具有證據能力，皆得作為證據。
  (三)按被告以外之人於偵查中向檢察官所為之陳述，除顯有不
      可信之情況者外，得為證據，刑事訴訟法第159條之1第 2
      項定有明文。是該未經被告詰問之被告以外之人於偵查中
      向檢察官所為之陳述，除顯有不可信之情況者外，係屬有
      證據能力，但為未經完足調查之證據。當事人對於詰問權
      既有處分之權能，則此項詰問權之欠缺，非不得於審判中
      由被告行使以補正，而完足為經合法調查之證據（最高法
      院96年度台上字第1870號判決要旨參照）。又所謂「顯有
      不可信之情況」，係指陳述是否出於供述者之真意，有無
      違法取供情事之信用性而言，故應就偵查筆錄製作之原因
      、過程及其功能等加以觀察其信用性，據以判斷該項陳述
      是否有顯不可信之情況，並非對其陳述內容之證明力如何
      加以論斷（最高法院94年度台上字第629號判決要旨參照)
      。本案證人丙○○、林紹國、A1、吳揚景、吳佳德、吳文
      雄、丁○○、劉宏猶、庚○○分別於檢察官偵查中經具結
      所為之證言，除證人庚○○外，復於原審依被告之聲請傳
      喚到庭行交互詰問，以供被告、辯護人行使在場權、對質
      權、詰問權及詢問權，用以確保被告之反對詰問權，則證
      人丙○○、林紹國、A1、吳揚景、吳佳德、吳文雄、丁○○、劉宏猶於偵查中之結證供述，已補正為完足之證據，
      雖證人A1、吳文雄、吳揚景、林紹國於原審所證與偵查中
      不同，然渠等分別於偵查中之證言，按卷內資料，均查無
      顯不可信之情況，自得為證據；另證人庚○○部分，被告
      及其選任辯護人並未請求詰問，則該證人於檢察官偵訊中
      所證述之內容，既已依法令其具結，且依卷內資料，亦查
      無顯不可信之情況，揆諸前開規定，均應認具有證據能力
      。
  (四)選任辯護人雖聲請本院勘驗證人吳文雄女偵查筆錄影音光
      碟，惟卷附該光碟片無法開啟勘驗，經本院將之送往地檢
      署進行關碟及請本院資訊室專業人員協助，亦均無法讀取
      ，臺灣苗栗地方法院檢察署亦無偵訊影音之備份系統（各
      地檢署均未有相關設備），自無從為勘驗之調查（見本院
      卷第71頁背面）。又卷附之錄音光碟無法讀取，應係攝錄
      操作或保存不當所致，並非訊問人員即檢察官故意違反全
      程錄音之規定，當不影響該次訊問筆錄之證據能力。況該
      偵訊筆錄確經證人吳文雄閱覽後簽名無訛後簽名（見96年
      度偵字第5912號偵查卷第157頁)，且證人吳文雄於原審已
      明白證述在偵查中所言均實在，且出於自己的自由意思等
      語（見原審卷第1宗第179頁），益徵證人吳文雄在偵查中
      之訊問筆錄，當有證據能力。
二、關於重利部分：
  (一)訊據上訴人即被告乙○○對其於如附表一編號 2所示之時
      、地，以如附表一編號 2所示之方式，分別將如附表一編
      號 2所示之款項貸放予庚○○，並收取利息；及於如附表
      一編號1、3所示之時、地，以如附表一編號1、3所示之計
      息方式，分別向劉宏猶、丙○○收取利息等事實，均坦承
      不諱，復經證人庚○○於偵查中；證人劉宏猶、丙○○分
      別於偵查及原審證述借貸方式及支付高額利息等情綦詳，
      且有被告所持用行動電話之通訊監察譯文在卷可稽（見97
      年度偵字第1493號卷第64至69、72、88、91至98頁），並
      有扣案空白本票115張（編號0000000-0000000、000000-0
      00000、000000-000000、390900號）可資佐證，足證被告
      此部分之自白確與事實相符。
  (二)被告雖矢口否認有何如附表一編號1、3所示之重利犯行，
      辯稱：劉宏猶係跟魏金發借錢，伊係受魏金發委託向劉宏
      猶收錢，並沒有貸款予劉宏猶，而丙○○也不是向伊借錢
      ，是伊帶丙○○到銅鑼去借，對方不認識丙○○，所以利
      息到期時，由伊去找丙○○收取云云。惟查：
    １、按刑法之重利罪，係以乘他人急迫、輕率或無經驗，貸
        以金錢或其他物品，而取得與原本顯不相當之重利者，
        為其要件，而所謂與原本顯不相當之重利，係指就原本
        利率、時期核算及參酌當地之經濟情況，較之一般債務
        之利息，顯有特殊之超額者而言。本案證人劉宏猶、庚○○、丙○○分別貸款 180萬元、4萬元、2萬元，均約
        定以每10天為 1期，每期應給付18萬元、6千元、3千元
        之利息，換算其週年利率各為360%、540%、540%，無論
        參酌一般金融機構放款利率、民法第 205條規定之借貸
        利率，顯然已有特殊之超額，故被告向其等收取之利息
        ，確與原本顯不相當甚明。
    ２、重利罪所保護之法益為個人財產，亦即個人在發生經濟
        危機時，不必再面對不平等之契約，進而遭受財產上之
        損害，易言之，重利罪係在保護個人在意思自由受限制
        之情況下，個人之財產利益不致遭受剝奪。蓋若純從契
        約自由的觀點，私人間訂立借貸契約，國家刑罰權原無
        需介入，但若從「限制契約自由」的觀點，處於經濟上
        弱勢地位之一方，若有急迫、輕率或無經驗等情事，即
        不可能對於契約內容有公平決定的機會，亦即借款人並
        沒有真正、絕對的自由可言，故若在沒有實質自由的情
        形下締約，應受到法秩序之保護。而刑法重利罪所稱之
        「急迫」，係指借款人因故急需金錢或其他物品而面臨
        經濟上的壓力，陷入惶惶然知其不可而為之的窘境，「
        輕率」係指陷於未能慎重考慮而草率遽下借款決定，「
        無經驗」則係指無借貸之經驗以致於未能分辨借貸契約
        條件之利害關係而言。查被害人劉宏猶、庚○○、丙○○均因需錢孔急借貸無門，始分別向魏金發、被告借款
        等情，業據證人劉宏猶、庚○○、丙○○證述在卷（見
        96年度偵字第5912號偵查卷第1宗第191、201、205頁、
        原審卷第1宗第213、223頁)，顯見證人即借款人劉宏猶
        、庚○○、丙○○等確係在非借款不可之經濟壓力及急
        迫性之下，已然陷入惶惶然知其不可而為之的窘境，方
        迫於無奈，始勉為同意以支付高達週年利率360%至540%
        之利息為借款條件，向魏金發、被告借得上開款項應急
        ，堪認劉宏猶、庚○○、丙○○等人於借款當時，確因
        迫於現實經濟所需，實無真正、絕對的契約自由可言，
        故魏金發、被告確係乘借款人劉宏猶、庚○○、丙○○
        急迫而貸予金錢一節，亦堪認定。
    ３、被告雖以前詞置辯。然查，被告已自承：95年12月底至
        96年初間，開始幫魏金發收帳，有收到才有酬勞，大概
        2千至3千元，魏金發有時會幫伊付車子貸款，伊有向在
        苗栗市○○路米食館老闆（即劉宏猶）收款，魏金發借
        錢之計息方式為1個月以1萬元計算，利息為 500元，借
        款方式都是拿支票換現金，借款人支票跳票，魏金發會
        叫伊拿支票找借款人，要借款人重新簽立本票，劉宏猶
        是跟魏金發借錢，伊跟劉宏猶收帳收了4、5次等語（見
        97年度偵字第5912號偵查卷第1宗第 9至11、212頁、同
        偵查卷第2宗第163頁、原審卷第1宗第34頁、原審卷第2
        宗第112、113頁），足見被告知悉魏金發從事放款業務
        ，且收取高於一般金融機構放款利率及民法第 205條規
        定之利率，仍受魏金發雇用，向借款人收取利息及本金
        ，顯已參與重利構成要件之行為。又證人即丙○○於原
        審證稱：伊跟乙○○借過 2萬元，乙○○帶伊到銅鑼借
        的，10天1期，利息3千元，預扣利息，實拿1萬7千元，
        計息方式乙○○之前已告訴伊，到銅鑼時直接辦手續，
        利息到期時乙○○會來收利息，每次都是乙○○來收等
        語（見原審卷第1宗第136至138、150至152頁)，此為被
        告所不否認，則被告既先與證人丙○○談妥借款計息方
        式，且於每期利息到期時，向借款人丙○○收取利息，
        堪認被告已參與該名於銅鑼放款之真實姓名年籍不詳成
        年男子之放款收取重利之行為。
    ４、按共同正犯之成立，祇須具有犯意之聯絡，行為之分擔
        ，既不問犯罪動機起於何人，亦不必每一階段犯行，均
        經參與（最高法院34年上字第862號判例參照)。又共同
        實施犯罪行為之人，在合同意思範圍以內，各自分擔犯
        罪行為之一部，相互利用他人之行為，以達其犯罪之目
        的者，即應對於全部所發生之結果，共同負責（最高法
        院28年上字第3110號、50年台上字第1060號判例參照）
        。是被告就魏金發放款予劉宏猶部分既已參與重利構成
        要件中之收取利息行為，縱未參與每一階段犯行，亦無
        礙於其自95年12月底某日參與收取利息、本金時起之共
        同正犯之成立。
  (三)綜上所述，被告重利之犯罪事證已臻明確，所辯乃畏罪卸
      責之詞，無可採信，此部分之犯行洵堪認定，應依法論罪
      科刑。
三、關於恐嚇部分：
  (一)訊據被告對於如附表二編號1、2所示時、地恐嚇劉宏猶、
      丙○○之事實供認不諱(見原審卷第1宗第60頁、本院卷第
      70頁背面），核與證人劉宏猶、丙○○於警詢、偵查及原
      審證述之情節大致相符（見97年度偵字第5912號偵查卷第
      1宗第21、41、42、201、206頁、原審卷第1宗第138、216
      至219頁)，足認被告上開自白確與事實相符。又被告雖曾
      辯稱：伊有恐嚇丙○○說要修理他，但沒有說「最近有發
      生命案，那個人是如何死的，希望你不要變成那樣」那麼
      嚴重的話云云，惟此部分顯與證人丙○○始終一致之證述
      不符，顯係事後避重就輕之詞，難以採信。又被告於本院
      聲請再傳喚證人劉晃榮，擬證明證人丙○○警詢所言係經
      員警利誘，惟該證人業於原審到庭證述並不認識丙○○等
      語（見原審卷第2宗第50頁)，並賦與選任辯護人詰問之機
      會，且參諸證人丙○○於原審為迴護被告之證詞後，仍證
      述其在警詢所言實在，都是出於自由意識等語（見原審卷
      第1宗第159頁），顯見員警並無不法取供之情事，依刑事
      訴訟法第196條規定，自無再行傳喚之必要。
  (二)被告雖矢口否認有於如附表二編號 3所示時、地恐嚇丁○○之犯行，辯稱：伊雖有向丁○○收帳，但沒有逼丁○○
      ，伊常跟丁○○說欠魏金發的錢沒有關係，叫她先還給別
      人，並沒有恐嚇云云。經查：
    １、如附表二編號 3所示事實，業據證人丁○○於警詢、偵
        查、原審證稱：伊朋友徐士凡向伊借支票去跟別人借錢
        週轉，支票跳票後有人陸續拿支票索討，有一位綽號「
        小賴」的男子自稱受到魏金發及何秀蓮的委託，向伊催
        討金錢，綽號「小賴」的男子於96年7、8月間曾向伊恐
        嚇說「我有槍，不還錢就小心一點」，綽號「小賴」的
        男子是以0000000000號行動電話打伊0000000000電話恐
        嚇，「小賴」就是乙○○等語（見97年度偵字第5912號
        偵查卷第1宗第24、25、197、198頁、原審卷第2宗第19
        至22頁），勾稽證人丁○○上開證詞，先後所述並無二
        致，再參酌證人丁○○為徐士凡以支票向魏金發借款之
        發票人，雖因支票跳票而遭被告催討債務，惟被告既持
        有證人丁○○為發票人之支票作為借款證明及擔保，且
        本案亦非證人丁○○報警而查獲，足徵證人丁○○應無
        甘冒誣告、偽證罪責而以蓄意設詞誣陷被告之方式，以
        圖謀解免或暫時延緩清償借款債務之可能，其上開所證
        ，應符真實可信。
    ２、證人丁○○於原審雖一度證述：「這還好，他沒有很恐
        嚇」等語（見原審卷第2宗第20頁)，惟證人丁○○遭被
        告催討債務，無力給付，被告向丁○○稱恫：「我有槍
        ，不還錢就小心點」等語，自係以加害丁○○生命、身
        體、財產之事通知丁○○，依常情而言，當足以使人心
        生畏懼，且證人丁○○亦於原審結證：當時會害怕等語
        （見原審卷第2宗第21、22頁)，是被告所為核已該當於
        恐嚇之犯罪構成要件。又證人丁○○前經原審依法傳喚
        訊問，並賦與檢察官、選任辯護人詰問之機會，其陳述
        業已明確，別無訊問之必要，則被告於本院聲請傳訊證
        人丁○○，依刑事訴訟法第 196條規定，自不得再行傳
        喚。
  (三)綜上所述，被告恐嚇之犯罪事證已臻明確，所辯乃畏罪卸
      責之詞，無可採信，此部分之犯行亦堪認定，應依法論罪
      科刑。
四、關於販賣第二級毒品甲基安非他命部分：
    訊據被告矢口否認有何販賣甲基安非他命之犯行，辯稱：伊
    沒有販賣甲基安非他命予證人丙○○、林紹國、A1、吳揚景
    、吳佳德等人，實際上是伊與證人丙○○等人合資購買以便
    施用云云。經查：
  (一)證人丙○○於警詢時證稱：通訊監察譯文摘要顯示2007/6
      /7上午6:03:43秒之通話，是指乙○○買1千元安非他命（
      有關證人所述安非他命，乃屬通稱，實際交易、轉讓之物
      品係甲基安非他命，下同）的意思，伊都跟乙○○買安非
      他命等語（見97年度偵字第5912號偵查卷第1宗第21頁)；
      於偵查中結證：從今年4、5月開始跟乙○○買安非他命，
      斷斷續續，一次買1,000元或2,500元的安非他命，跟他買
      不超過 5次，都是用0000000000打乙○○使用的0988這支
      電話，先問乙○○那邊有沒有，如果有，就跟他說拿1,00
      0 元的東西，大部分都約在苗栗市聯發遊樂場外面交易，
      向乙○○買安非他命不超過 5次，有時候每隔一、兩個禮
      拜就跟他買，有時候心情不好隔幾天就跟他買等語（見97
      年度偵字第5912號偵查卷第1宗第200、201頁)，其就購買
      毒品甲基安非他命之交易方式、交易時間、地點等情之陳
      述，語意明確，且與卷附被告乙○○通訊監察譯文摘要所
      顯示之內容相符(見97年度偵字第5912號偵查卷第1宗第69
      頁），堪認真實可信。雖證人丙○○於原審翻異前詞改證
      述：毒品是伊與乙○○一起出錢買，託乙○○買，因為錢
      拿給乙○○後，乙○○並沒有當場將毒品交給伊，是過半
      小時到一小時之後才拿給伊，所以伊猜乙○○也有合資購
      買云云（見原審卷第1宗第141、143、147、155頁)，惟其
      所述至多僅能證明證人丙○○交付購買毒品之金錢予被告
      後，並沒有馬上取得毒品，而係經過半小時或一小時，被
      告才交付，尚不足以證明其與被告係共同出資購買，其之
      所以認係共同出資購買，乃個人猜測之結果，自難執為有
      利被告之認定。又被告於本院聲請再傳喚證人劉晃榮，擬
      證明證人丙○○警詢所言係經員警利誘，惟該證人業於原
      審到庭證述並不認識丙○○等語（見原審卷第2宗第50頁)
      ，並賦與選任辯護人詰問之機會，且參諸證人丙○○於原
      審為迴護被告之證詞後，仍證述其在警詢所言實在，都是
      出於自由意識等語（見原審卷第1宗第159頁），顯見員警
      並無不法取供之情事，依刑事訴訟法第 196條規定，自無
      再行傳喚之必要。
  (二)證人林紹國於警詢時證稱：伊於96年6、7月間，曾經吸食
      過安非他命，伊吸食的毒品安非他命都是向朋友乙○○購
      買提供的，向乙○○購買幾次忘記了，那時因為心情不好
      大概平均一星期會跟他購買2至3次供自己吸食，交易的時
      間大部分都是晚上下班過後，且大部分都是乙○○送至伊
      住處，偶爾會相約在不特定地點路旁交易，每次都是向乙○○購買毒品安非他命 1小包，用塑膠夾鏈袋包裝，價錢
      是2千元至3千元不等，都是用伊所使用0000000000行動電
      話撥打乙○○之0000000000號電話連絡，雙方先講好數量
      與價錢，然後由乙○○送來，通訊監察譯文中2007/6/6上
      午12:31:04，是伊與乙○○之通話，是伊向乙○○購買毒
      品安非他命，因當天手頭不方便想要用欠的，雙方在討價
      還價，且約定一星期內現金3千元，當晚跟乙○○購買1包
      3千元，錢先欠著，而2007/6/17上午02:47:42之通訊監察
      譯文係伊向乙○○購買安非他命，乙○○說1包3千元，伊
      回答好，乙○○並說此次連之前賒帳加起來共欠 5千元等
      語 (見97年度偵字第5912號偵查卷第2宗第98至101頁）；
      於檢察官偵查中結證：伊向乙○○購買毒品，一個星期買
      2到3次，最早96年6月中旬到最後一次是8月中旬，是用00
      00000000的電話打乙○○的0000000000的電話，跟乙○○
      買安非他命，有時候2千元，有時候3千元，96年6月6日及
      同年 6月17日之通訊監察譯文，都是跟乙○○買安非他命
      ，各買1包3千元，交易地點是乙○○送來伊住處比較多，
      伊確實有跟乙○○買安非他命來吸食等語（見97年度偵字
      第5912號偵查卷2宗第111、112頁)，且其所述核與卷附被
      告通訊監察譯文摘要所顯示之內容相符（見97年度偵字第
      5912號偵查卷第2宗第107、108頁)。參以其與被告多年好
      友，素無恩怨，亦無金錢糾葛，當無蓄意攀誣，陷被告入
      罪之可能，應屬真可採。雖證人林紹國於原審改證稱：毒
      品是伊與被告合夥購買云云，然其於交互詰問過程中對於
      合夥購買毒品之時間、地點、過程等情，互有齟齬，已難
      遽信，且與其於警詢、偵查所述不符，其事後翻異前詞，
      諒係與被告同時在庭，為免得罪被告所為迴護之詞，亦難
      採為有利被告之認定。
  (三)證人A1於警詢時證稱：乙○○曾經販賣毒品安非他命給伊
      ，從96年10月開始，只要工作賺到錢，就會向乙○○購買
      毒品安非他命供自己吸食，一直到乙○○被警方查獲為止
      ，大概有3、4次，每次都是乙○○到伊住處吸食時，如果
      身上有錢，就會跟乙○○買，每次都是夾鏈袋 1小包，約
      0.3公克，價錢是1千元，警方提示之96/9/3/12:52通訊監
      察譯文摘要係伊與乙○○之通話，內容係伊問乙○○有沒
      有貨（毒品），伊中午工作回家想要吸食，請乙○○給一
      點，乙○○問伊身上有沒有錢，伊回答有 5千元，乙○○
      說有錢多少也要跟他捧場買一點，於是當天有以 1千元跟
      乙○○購買1包安非他命供自己吸食等語(見97年度偵字第
      5912號偵查卷第1宗第233、234頁)；於偵查中結證：96年
      10月份開始跟乙○○買安非他命，買過3、4次，有錢就跟
      乙○○買，最後一次是在乙○○被拘捕前幾天，有跟乙○○買 1千元安非他命，伊跟乙○○買的時間是在96年10月
      到12月中間，地點都在伊住處，伊會跟乙○○買1千元或8
      百元的安非他命等語(見97年度偵字第5912號偵查卷第1宗
      第238頁)，其前開關於向被告購買甲基安非他命之供述，
      先後並無二致，且與卷附通訊監察譯文內容互核相符（見
      97年度偵字第5912號偵查卷第1宗第235頁）。參以證人A1
      既自承被告常去伊住處吸食毒品，顯見其與被告有相當之
      交情，當無設詞誣陷被告之理，應符真實可信。雖證人A1
      於原審改證稱：伊並未向被告購買毒品，有時是一起出錢
      買的，有時是被告帶過來一起吸食的，沒有收錢，伊於警
      詢、偵查中所述均不實在云云，惟其於原審所證內容，經
      核均與其在警詢、偵查中所陳不符，且對其先後不一之證
      述，一再以「不知道筆錄記載何內容」、「不知道在結文
      上簽名是何意思」等語迴避偽證之罪責，並無法為合理之
      說明，且觀諸其於警詢、偵訊之陳述，均明顯指證係向被
      告購買毒品甲基安非他命，全無任何合資購買甲基安非他
      命之證詞，是證人A1在原審所為之證述，應係迴護被告之
      詞，不足採信，亦難執為有利被告之認定。
  (四)證人吳揚景於警詢時證稱：伊曾於96年中旬委託乙○○代
      為購買毒品安非他命供已吸用，大概有3、4次，地點是在
      乙○○家對面7-11超商前及劉欽明家，伊每次要購買毒品
      安非他命時都會找乙○○，乙○○有門路可購買，有時是
      先拿錢給乙○○，乙○○再拿毒品回來給伊，有時則是伊
      先跟乙○○說要買，乙○○先去買並付錢，交付毒品時再
      向伊收錢，伊不曉得乙○○有無從中賺取差價，每次購買
      都是購買1小包，價錢1千元，不曉得乙○○向何人購買安
      非他命，警方提示之2007/6/8下午02:09:44通訊監察譯文
      是跟乙○○談論購買安非他命的事情，4個鴿子代表4千元
      ，畫眉鳥1個代表安非他命1包，當天有買 1包安非他命，
      而2007/6/21下午 07:06:53之通訊監察譯文則是伊委託乙○○購買安非他命，數量是0.8公克或1公克，乙○○問伊
      說有麻黃味的可不可以，當天有向乙○○購買安非他命 1
      包重1公克，價錢是2千元，乙○○每次跟伊交易方式就是
      拿錢給乙○○，乙○○拿毒品給伊，伊所述委託乙○○購
      買毒品，就是乙○○先向他人購買毒品後再轉賣給伊等語
      （見97年度偵字第5912號偵查卷第2宗第7至10、14、15頁
      ）；於偵查中結稱：向乙○○購買3、4次安非他命吸食，
      從96年6月中旬開始到9月跟他買3、4次安非他命，一次買
      1千元，數量 1小包夾鍊袋子，前後共買了5、6包，金額5
      、6 千元，都是以電話聯絡，聯絡好之後，乙○○就叫伊
      先把現金給他，過了半小時或半天，乙○○就會把安非他
      命交給伊，地點都是在苗栗市○○街與復興路交接口的7-
      11附近，有時候在銅鑼工業區的一個山上的民宅，電話中
      跟乙○○講4個鴿子與畫眉鳥1個，代表安非他命的數量，
      96年6月21日晚上7點，有跟乙○○買1包2千元的安非他命
      ，這些代號是乙○○先講出來的，因乙○○家裡也有養鳥
      等語（見97年度偵字第5912號偵查卷第2宗第70、71頁)；
      於原審結證：伊沒有管道購買毒品，所以請乙○○幫忙買
      ，伊不知道乙○○向誰買，有無賺取差額，乙○○自己有
      無購買等語（見原審卷第1宗第244至246頁)。雖證人吳揚
      景先後所證略有差異，惟對於「購買毒品的錢是交給乙○○，毒品是乙○○交給伊，不知道乙○○向誰購買，亦不
      知道購買之價格、數量」乙節之證述，始終相同，而依上
      開情節觀之，吳揚景毒品交易的對象確係被告無訛。
  (五)證人吳佳德於警詢、偵查及原審證稱：曾經向乙○○購買
      安非他命毒品施用，於96年10月份起，陸陸續續有向乙○○購買毒品安非他命，大約3、4次，每次交易地點都是在
      乙○○家後面苗栗市○○街綽號「阿明」家交易的，最後
      1次在96年11月份，每次買1千元或2千元1小包，平均隔10
      天或 2個禮拜買1千元或2千元，2千元的應該有1次以上，
      伊跟賴延都是以乙○○那支0000000000號行動電話聯絡等
      語(見97年度偵字第5912號偵查卷第2宗第83至85、94至96
      頁、原審卷第1宗第259、260頁)，核與卷附通訊監察譯文
      顯示內容相符(見97年度偵字第5912號偵查卷第2宗第91、
      92頁）。查證人吳佳德與被告並無仇恨、糾紛，實難想像
      證人吳佳德有何蓄意陷被告於販賣毒品重罪之可能，是其
      前揭所證，應屬真實可信。
  (六)被告雖以前詞置辯，惟其與上開各證人約定交易金額，並
      由被告交付安非他命及收取價款，此類交易型態顯與買賣
      相當，且買賣或交付第二級毒品甲基安非他命均係我國刑
      法所禁止之犯罪行為，此為國人所知悉，復以我國查緝毒
      品施用或販賣一向執法甚嚴，對於販賣毒品者尤科以重刑
      ，是毒品不易取得且量微價高，本案被告與證人丙○○、
      林紹國、A1、吳揚景、吳佳德間僅係單純朋友關係，甚且
      與證人丙○○又有債務糾紛，苟被告於有償交付甲基安非
      他命與上開各證人之交易過程中無利可圖，縱屬至愚，亦
      無甘冒遭查獲而判處重刑之危險，平白花費自己的勞力、
      時間，幫人代購毒品後，專程趕赴雙方約定地點交付甲基
      安非他命並收取價款之理。是被告主觀上應具有營利之意
      圖甚明。又販賣甲基安非他命並無公定價格，容易分裝及
      增減份量，每次買賣之價量，可能隨時依雙方關係深淺、
      資力、需求量及對行情之認知、來源是否充裕等情，而異
      其標準，除被告坦承犯行或價量俱臻明確外，委難察得實
      情，本案雖因被告否認販賣甲基安非他命之犯行，且上開
      證人亦未能就被告各次販出甲基安非他命之重量為精確之
      證述，故未能確實計算出被告販賣之確實利潤為何，惟依
      上述推論，其有從中賺取買賣價差牟利之意圖及事實，應
      屬合理認定，自難僅因無法確實查悉其販入價格，作為是
      否高價賣出之比較，而遽認被告無營利之意圖。
  (七)按證人之陳述有部分前後不符，或相互間有所歧異時，究
      竟何者為可採，法院仍得本其自由心證予以斟酌，非謂一
      有不符或矛盾，即應認其全部均為不可採信；尤其關於行
      為動機、手段及結果等細節方面，證人之證言，每每因留
      意重點之不同，或對部分事實記憶欠明確，以致前後未盡
      相符，然其基本事實之陳述，若果與真實性無礙時，則仍
      非不得予以採信（最高法院92年度台上字第5566號判決要
      旨參照）。本件證人丙○○、林紹國、A1、吳揚景、吳佳
      德於警詢、偵查及原審先後就其各向被告購買甲基安非他
      命多次之相關細節部分（時間、數量、金額、地點、次數
      等）或有出入，或不完整，惟無論販出者或販入者，原均
      未預期將遭警捕獲，自未刻意記憶各次交易之相關細節；
      況人之記憶本屬有限，就多次重複之同類行為，事後追憶
      陳述，或因未及想起而不完整，或因相互交錯致生齬齟，
      均屬難免，尚難執細節上之差異，即認證人丙○○、林紹
      國、A1、吳揚景、吳佳德所述確有向被告購買甲基安非他
      命之主要證詞為不可採。惟因上開證人就渠等各向被告購
      買毒品之次數、金額均無法確定，本院乃綜合全部事證，
      依罪疑唯有利於被告之原則，認定被告販賣毒品甲基安非
      他命之金額及次數各詳如附表三所示之說明。
  (八)此外，並有供被告販賣甲基安非他命聯絡使用之行動電話
      機具1支(MOTOROLA廠牌，含0000000000號SIM卡1枚）扣案
      可資佐證。至被告選任辯護人於原審雖聲請再傳訊證人劉
      欽明到庭，證明林紹國係與被告乙○○共同出資購買甲基
      安非他命乙節，然證人劉欽明已到庭證稱其並不認識林紹
      國，且並未每日片刻不離被告等語(見原審卷第2宗第40、
      43頁），則縱經再命證人劉欽明到庭辨識確認林紹國係曾
      至其住處吸食毒品之人，亦無法證明被告未曾販賣毒品予
      證人林紹國，自無再予傳喚之必要，附此敘明。
  (九)綜上所述，被告確有於如附表三所示之時間、地點，以如
      附表三所示之方式，各販賣第二級毒品甲基安非他命予如
      附表三所示之對象等犯罪事證已臻明確，所辯乃畏罪卸責
      之詞，無可採信，此部分之犯行亦洵堪認定，應依法論罪
      科刑。
四、關於轉讓甲基安非他命部分：
    訊據被告矢口否認有何轉讓甲基安非他命予吳揚景、吳文雄
    之犯行，辯稱：伊與吳揚景、吳文雄係合資購買甲基安非他
    命，伊去買回來在劉欽明家中一起施用云云。經查：
  (一)被告分別於如附表四所示時、地，以如附表四所示方式無
      償轉讓甲基安非他命予吳揚景、吳文雄乙節，業經證人吳
      揚景於警詢、偵查及原審證稱：乙○○有拿安非他命出來
      給伊吸食，就吸食3口而已，大約是在96年3月初開始，乙○○會拿安非他命給伊吸食，每次大約 3顆綠豆這麼大安
      非他命，乙○○都是從腳底襪子裹拿安非他命，並拿出約
      4、5顆給伊，這是乙○○請伊吸食的，伊與乙○○沒有金
      錢借貸關係，而伊經常請乙○○吃飯，所以乙○○有免費
      提供毒品給伊吸食，約4、5次，時間從96年6月份到8月，
      地點在銅鑼工業區陳秋美租的房子裡，還有新東街阿明男
      子住處，每次吸食大概綠豆大小2、3顆的量等語（見97年
      度偵字第5912號偵查卷第2宗第 3、4、14、72頁、原審卷
      第1宗第243頁）；證人吳文雄於警詢、偵查中證稱：伊於
      96年10月間至同年12月13日期間有施用毒品安非他命，此
      段期間所施用之毒品安非他命，有的是向苗栗市○○街一
      名綽號叫「小燕」之女孩子購買的，有的是乙○○免費提
      供伊吸食，因這段期間伊沒有工作，大部份時間跟隨乙○○出去收帳，都沒有分到錢，所以每次乙○○吸食時，都
      會分一點給伊一起吸食，地點在劉欽明家等語綦詳（見97
      年度偵字第5912號偵查卷第2宗第145、146、156頁）。又
      證人吳揚景、吳文雄與被告均為朋友關係，並無結怨或糾
      紛，此為被告所不否認，是證人吳揚景、吳文雄實無甘冒
      偽證風險而誣指被告之可能，渠等上開所述，應係真實可
      採。
  (二)證人吳文雄雖於原審結證：伊每次都是在劉欽明家中吸食
      ，是吸用吸食器裡的殘渣，伊有問劉欽明東西是誰的，劉
      欽明說是乙○○的，所以伊於警詢、偵查中就表示是乙○○免費給伊吸食，實際上乙○○並沒有親自交給伊云云（
      見原審卷第1宗第161、162、166至168頁)，然其於警詢時
      明白表示：因96年10月間至同年12月13日期間，伊沒有工
      作，大部分時間跟隨乙○○出去收帳，都沒有分到錢，所
      以每次乙○○吸食時，都會分一點給伊一起吸食等語，語
      義甚為明確，且其於原審所述顯與警詢、偵查所述不同，
      而就其所述情節以觀，兩者事實迥然不同，衡情應無將兩
      者誤認而為證述之可能，足見證人吳文雄在原審所云，應
      係蓄意迴護被告甚明。
  (三)被告雖辯稱係一起購買毒品施用，沒有無償轉讓云云。然
      上揭事實，既經證人吳揚景、吳文雄證述明確，而渠等為
      智識正常之成年人，當無將「合資購買施用」誤認為「免
      費提供施用」之可能，被告徒以前詞空言否認，難以憑採
      。又證人吳揚景、吳文雄就渠等各從被告受讓甲基安非他
      命施用之次數均無法確定，本院乃綜合全部事證，依罪疑
      唯有利於被告之原則，認定被告轉讓甲基安非他命之次數
      各詳如附表四所示之說明。
  (四)綜上所述，被告轉讓甲基安非他命之犯罪事證已臻明確，
      所辯乃畏罪卸責之詞，無可採信，此部分之犯行亦堪認定
      ，應依法論罪科刑。
五、論罪部分：
  (一)犯罪事實欄第一項(一)(二)(三)(四)部分：
    １、按重利罪之構成要件係乘他人急迫、輕率或無經驗貸以
        金錢，而取得與原本顯不相當之重利，故貸以金錢及收
        取利息之行為，均屬重利罪之構成要件行為，行為人一
        次貸以金錢後多次收取利息行為，應屬基於一重利犯意
        下之接續行為，且與貸以金錢之行為綜合視為法律上一
        行為，故收取利息之行為係重利行為之繼續，合先說明
        。
    ２、核被告就犯罪事實欄第一項(一)所為，係犯刑法第 344
        條之重利罪及同法第 305條之恐嚇罪。被告就犯罪事實
        欄第一項(二)所為，係犯刑法第 344條之重利罪。被告
        就犯罪事實欄第一項(三)所為，係犯刑法第 344條之重
        利罪及同法第 305條之恐嚇罪。被告就犯罪事實欄第一
        項(四)所為，係犯刑法第 305條之恐嚇罪。被告與魏金
        發間就犯罪事實欄第一項(一)重利部分；被告與位於銅
        鑼之不詳姓名年籍成年人間就犯罪事實欄第二項(三)重
        利部分；被告與真實姓名年籍不詳之成年男子間就如附
        表二編號 1(2)所示恐嚇罪部分，分別有犯意聯絡及行為
        分擔，各為共同正犯。被告先後4次重利犯行及5次恐嚇
        之犯行，犯意各別，行為獨立，罪質互異，均應分論併
        罰。又證人劉宏猶向魏金發借款時間雖係在刑法95年 7
        月 1日修正施行前，惟被告係於95年12月底至96年初間
        ，始參與魏金發之重利犯行，是被告之重利犯行應係於
        95年7月1日刑法修正施行後所犯，應逕適用新法，無新
        舊法比較適用之問題。
  (二)犯罪事實欄第一項(五)部分：
    １、按甲基安非他命係毒品危害防制條例第2條第第2項第 2
        款所規定之第二級毒品，不得非法持有、販賣。核被告
        於如附表三所示時、地販賣甲基安非他命予丙○○、林
        紹國、A1、吳揚景、吳佳德所為，均係犯毒品危害防制
        條例第4條第2項販賣第二級毒品罪。被告各次販賣前之
        持有第二級毒品甲基安非他命之低度行為，應分別為販
        賣之高度行為所吸收，均不另論罪。
    ２、刑法上集合犯係指行為之本質上，具有反覆、延續實行
        複次作為之特徵，經立法特別歸類，使成獨立之犯罪構
        成要件行為態樣，故雖有複次作為，仍祇成立一罪。又
        所稱接續犯，係指數個在同時同地或密切接近之時地，
        侵害同一法益之行為，因各舉動之獨立性極為薄弱，社
        會通念認為無法強行分開，乃將之包括視為一個行為之
        接續進行，給予單純一罪之刑法評價。此種實質上一罪
        之集合犯及接續犯，與裁判上一罪之連續犯，其相異者
        ，係在於連續犯侵害同一法益之數行為，各具獨立性，
        客觀上並認為其間存有時間上之差距，乃認係出於一個
        概括之犯意，為期訴訟經濟，擬制為一罪。95年7月1日
        起施行之修正刑法，已將連續犯及其性質類似之常業犯
        規定悉予刪除，考其立法旨趣，係因對於多次原可獨立
        評價之行為，僅論以一罪，不無鼓勵犯罪之嫌，亦與國
        民對於法律之感情相悖。是就集合犯及接續犯之觀念，
        於判斷時，自不能無限擴張，除仍應受社會通念之支配
        外，尤應注意其公平性、合理性，使與經驗法則、論理
        法則及比例原則等一般法律適用之原理原則相適合，否
        則即與上揭修法精神不符（最高法院96年度台上字第78
        7號判決要旨參照)。據此，基於刑罰公平原則之考量，
        杜絕僥倖之犯罪心理，並避免易致鼓勵犯罪之誤解，對
        於集合犯，必須從嚴解釋，以符合立法者之意向。又在
        95年7月1日刑法修正施行前，無論實務與理論，一向認
        為販賣毒品完畢，犯罪即屬成立，其犯行具有獨立性，
        本質上並不具有反覆、延續實行複次作為之特徵，或侵
        害同一法益行為之各舉動之獨立性極為薄弱，社會通念
        認為無法強行分開之情況，殆毋庸置疑，故修法前基於
        概括犯意，多次販賣毒品，認係成立連續犯，從無依接
        續犯或常習犯、集合犯所謂包括一罪論處之例，是以刪
        除連續犯規定後，自不得無限擴大包括一罪之範圍。本
        件被告分別販賣第二級毒品30次，其交易之對象、時間
        及地點均有異，犯意顯然各別，各次犯罪行為均屬獨立
        可分，要無集合犯之適用，其於如附表三所示各次販賣
        第二級毒品甲基安非他命之行為，應予分論併罰。起訴
        書認被告各次販賣予同一對象部分應論以集合犯，尚有
        未合。
  (三)犯罪事實欄第一項(六)部分：
    １、查甲基安非他命係毒品危害防制條例第2條第2項第 2款
        之第二級毒品，且第二級毒品安非他命及甲基安非他命
        等成分均屬安非他命類藥品，業經行政院衛生署於75年
        7月11日以衛署藥字第 597627號公告，為有效管理安非
        他命類藥品與其衍生物之冊類及其製劑，重申公告禁止
        使用，而均屬藥事法第22條第1項第1款所規定之禁藥。
        故行為人明知為禁藥即「甲基安非他命」而轉讓予他人
        者，除成立毒品危害防制條例第8條第2項之「轉讓第二
        級毒品罪」外，亦構成藥事法第83條第 1項之「轉讓禁
        藥罪」，此係屬同一犯罪行為而同時有二種法律可資處
        罰之「法規競合」情形，應依「重法優於輕法」、「後
        法優於前法」等法理，擇一處斷。而毒品危害防制條例
        第8條第2項轉讓第二級毒品罪之法定本刑為「6月以上5
        年以下有期徒刑，得併科新臺幣70萬元以下罰金」；93
        年4月21日修正後藥事法第83條第1項轉讓禁藥罪之法定
        本刑為「7年以下有期徒刑，得併科新臺幣500萬元以下
        罰金」。故除有轉讓之第二級毒品達毒品危害防制條例
        第8條第6項之一定數量，經依法加重其刑，致該法定刑
        較藥事法第83條第 1項之法定刑為重之情形外，因藥事
        法第83條第 1項為後法，且為重法，應優先適用藥事法
        處罰（最高法院96年度台上字第3582號判決要旨參照）
        。本件依證人吳揚景、吳文雄上開可以採信之證詞所述
        ，渠等受轉讓施用之甲基安非他命數量甚微，僅各供一
        次吸食（見97年度偵字第5912號偵查卷第2宗第3、4、1
        4、72、145、146、156頁），應未達行政院93年1月7日
        院台法字第0930080551號令頒「轉讓持有毒品加重其刑
        之數量標準」第 2條關於第二級毒品在10公克以上之規
        定，是依上開法規競合，及重法優於輕法之適用法則，
        被告轉讓甲基安非他命予吳揚景、吳文雄部分犯行，自
        均應適用藥事法論科。
    ２、核被告先後轉讓甲基安非他命予吳揚景、吳文雄所為，
        均係犯藥事法第83條第 1項之轉讓禁藥罪。起訴意旨認
        被告所為係犯毒品危害防制條例第8條第2項轉讓第二級
        毒品罪，尚有未合，惟其起訴之基本社會事實同一，爰
        變更檢察官所引應適用之法條。被告轉讓甲基安非他命
        前持有第二級毒品之低度行為，應為轉讓之高行為所吸
        收，皆不另論罪。被告先後於如附表四所示之時、地轉
        讓甲基安非他命予吳揚景、吳文雄之行為，犯意各別，
        所犯罪名不同，均應分論併罰。起訴書認被告乙○○多
        次轉讓甲基安非他命予同一對象之行為，係屬集合犯之
        包括一罪等語，亦有未合。
  (四)被告曾因恐嚇取財案件，經本院判處有期徒刑10月確定，
      於93年1月6日縮短刑期滿執行完畢，有臺灣高等法院被告
      前案紀錄表在卷可參，其於徒刑執行完畢，5 年以內故意
      再犯本件均為有期徒刑以上之罪，各為累犯，除販賣第二
      級毒品法定刑為無期徒刑部分，依法不得加重外，餘俱應
      依刑法第47條第1項之規定加重其刑。
六、原審法院就如附表一所示重利、如附表二編號1、、3所
    示恐嚇、如附表三所示販賣甲基安非他命部分，認被告之罪
    證明確，予以論罪科刑，固非無見。惟刑法第38條規定供犯
    罪所用之物，以屬犯人為限，得沒收之；另依毒品危害防制
    條例第19條第1項規定，犯該修例第4條之罪者，其供犯罪所
    用之物，應沒收之，並無如同條例第18條第 1項所定「不問
    屬於犯人與否，沒收之」之明文，自屬相對沒收主義之立法
    ，是其應沒收之物，亦以被告或共犯所有者為限。本件被告
    所持用0000000000號行動電話（含SIM卡1枚），乃其女友吳
    淑惠所申請，有中華電信資料查詢單在卷可憑（見96年度聲
    搜字第43號偵查卷第149頁)，吳淑惠於警詢亦僅陳述交其男
    友人即被告使用等語(見97年度偵字第1493號偵查卷第197頁
    ），並無證據證明被告為該行動電話之所有人，是原判決誤
    認係被告所有而宣告沒收，尚有未合。被告上訴意旨否認部
    分重利、部分恐嚇及販賣甲基安非他命之犯行，指摘原判決
    不當，雖無理由，然原判決關於此部分既有上開可議之處，
    無可維持，自應由本院連同定應執行部分予以撤銷改判。爰
    審酌被告有多次犯罪前科之品性（參卷附臺灣高等法院被告
    前案紀錄表）、高中畢業之智識程度、經濟小康之生活狀況
    （參被告警詢筆錄當事人資料），竟趁被害人亟需用錢之際
    ，貸放款項以牟取與原本顯不相當之高額利息，且所牟取之
    高額利息，換算為週年利率分別高達360%至540%不等，並均
    已向被害人等收取多期利息，復為遂行繼續收取重利之目的
    ，動輒以加害生命、身體、財產之事出言恐嚇被害人，使被
    害人心理受有極大之恐懼，犯罪手段惡劣，對社會治安之危
    害非輕，另未思以正當勞力獲取報酬，明知甲基安非他命戕
    害他人身心健康，竟因貪圖利益，販賣甲基安非他命牟利，
    危害國民身體健康至鉅，惟每次販賣數量尚微，所得有限，
    及坦承部分犯行之犯後態度等一切情狀，分別量處如附表一
    、如附表二編號1、、3、如附表三所示之刑。又如附表
    一編號1、2、3所示犯罪之時間均在96年4月24日以前，經
    宣告未逾有期徒刑1年6月之刑，無中華民國九十六年罪犯減
    刑條例第3條第1項所定不予減刑之情形，均合於減刑條件，
    此部分各應諭知減得之刑。扣案之空白本票115張（編號000
    0000-0000000、000000-000000、000000-000000、390900號
    ），係被告所有，供犯上開重利罪預備之物，應於各重利罪
    項下，依刑法第38條第1項第2款宣告沒收。未扣案如附表三
    所示之販賣第二級毒品所得，均應依毒品危害防制條例第19
    條第 1項之規定宣告沒收，如全部或一部不能沒收時，則各
    以被告之財產抵償之。扣案之行動電話機具1支(MOTOROLA廠
    牌，含0000000 000號SIM卡1枚)，雖係被告用以撥打電話向
    劉宏猶、庚○○、丙○○收取本金、利息；恐嚇劉宏猶、丙○○、丁○○所用之物，並與未扣案之0000000000號行動電
    話同供被告販賣第二級毒品聯絡使用，惟0000000000行動電
    話係吳淑惠所有；0000000000號行動電話則為吳小燕所有，
    有用戶資料查詢在卷可佐（見96年度聲搜字第43號偵查卷第
    149、150頁)，則該2支行動電話既非屬被告所有，自不得宣
    告沒收。至另扣案由戊○○簽發之本票29張（編號0000000-
    0000000、0000000-0000000號）、楊文忠、黃建財及盧育清
    簽發之本票各1張、羅曼鈴簽發之本票2張、造橋鄉農會為付
    款人之支票1張、農用掃刀1支、西瓜刀1支、球棒1支、鐵棍
    1 支等物，均不能證明與被告如附表一、二所示重利、恐嚇
    犯行有關，且難以認定係屬違禁物，亦均不予宣告沒收。
七、原審法院就如附表二編號1、2所示恐嚇、如附表四所示轉
    讓甲基安非他命部分，認被告之罪證明確，適用藥事法第83
    條第 1項、刑法第11條前段、第28條、第305條、第47條第1
    項、刑法施行法第1條之1等規定，並審酌被告之素行非佳，
    為遂行繼續收取重利之目的，動輒以加害生命、身體、財產
    之事出言恐嚇被害人，使被害人心理受有極大之恐懼，犯罪
    手段顯非平和，惡性非輕，復隨意以甲基安非他命免費提供
    友人施用，次數甚多，擴大毒藥品之危害，暨其智識程度、
    生活狀況及檢察官具體求刑之範圍等一切情狀，分別量處如
    附表二編號1、2、如附表四所示之刑，核其認事用法均無
    違誤，量刑亦屬妥適，應予維持。被告上訴仍執陳詞，否認
    轉讓甲基安非他命予吳揚景、吳文雄施用，指摘原判決不當
    ，為無理由，應予駁回。並由本院就上開撤銷改判部分所各
    處之刑，與上訴駁回部分所各處之刑，依法定其應執行之刑
    。
八、據上論斷，應依刑事訴訟法第368條、第369條第 1項前段、
    第364條、第299條第1項前段、第300條，毒品危害防制條例
    第4條第2項、第19條第1項，刑法第11條前段、第28條、第3
    44條、第305條、第47條第1項、第51條第5款、第38條第1項
    第 2款，刑法施行法第1條之1，中華民國96年罪犯減刑條例
    第2條第1項第3項、第7條，判決如主文。
本案經檢察官甲○○到庭執行職務。
中    華    民    國    97    年    12    月    31    日
            刑事第六庭    審判長法  官  李  文  雄
                                法  官  林  靜  芬
                                法  官  張  恩  賜
以上正本證明與原本無異。
販賣第二級毒品及轉讓禁藥部分如不服本判決，應於收受本判決
後10日內向本院提出上訴書狀，其未敘述上訴理由者，並得於提
起上訴後10日內向本院補提理由書狀（均須按他造當事人之人數
附繕本）「切勿逕送上級法院」。
重利及恐嚇部分不得上訴。
                                書記官  陳  如  慧
中    華    民    國    97    年    12    月    31    日
附錄論罪科刑法條
刑法第344條：
乘他人急迫、輕率或無經驗貸以金錢或其他物品，而取得與原本
顯不相當之重利者，處一年以下有期徒刑、拘役或科或併科一千
元以下罰金。
刑法第305條：
以加害生命、身體、自由、名譽、財產之事，恐嚇他人致生危害
於安全者，處二年以下有期徒刑、拘役或三百元以下罰金。
毒品危害防制條例第4條第2項：
製造、運輸、販賣第二級毒品者，處無期徒刑或七年以上有期徒
刑，得併科新臺幣7 百萬元以下罰金。
藥事法第83條第1項：
明知為偽藥或禁藥，而販賣、供應、調劑、運送、寄藏、牙保、
轉讓或意圖販賣而陳列者，處七年以下有期徒刑，得併科新臺幣
五百萬元以下罰金。
┌────────────────────────────────────────────────┐
│附表一：重利部分                                                                                │
├─┬───┬────┬────┬────┬───────┬────┬────┬─────────┤
│編│借款人│借款時間│借款地點│借款金額│計  息  方  式│提供擔保│行 為 人│所犯罪名及應處之刑│
│號│      │        │        │(新臺幣)│              │        │        │(含從刑及減得之刑)│
├─┼───┼────┼────┼────┼───────┼────┼────┼─────────┤
│ 1│己○○│94年4、5│北苗農會│180萬元 │每10天為 1期，│支票60萬│貸款人：│乙○○共同乘他人急│
│  │      │月間    │        │        │每期10分利，需│元面額 2│魏金發  │迫貸以金錢，而取得│
│  │      │        │        │        │預扣第 1期利息│張、30萬│        │與原本顯不相當之重│
│  │      │        │        │        │，實拿 162萬元│元面額1 │收款人：│利，累犯，處有期徒│
│  │      │        │        │        │，每期利息18萬│張、15萬│乙○○  │刑參月，減為有期徒│
│  │      │        │        │        │元（換算年利率│元面額 2│        │刑壹月又拾伍日。扣│
│  │      │        │        │        │為360%），已付│張      │        │案之空白本票壹佰壹│
│  │      │        │        │        │利息 500萬元，│        │        │拾伍張（編號103260│
│  │      │        │        │        │已償還本金 100│        │        │0-0000000、694354-│
│  │      │        │        │        │萬元。        │        │        │694400、000000-000│
│  │      │        │        │        │              │        │        │400、390900號)均沒│
│  │      │        │        │        │              │        │        │收。              │
├─┼───┼────┼────┼────┼───────┼────┼────┼─────────┤
│ 2│庚○○│95年11│庚○○所│2萬元   │每10天為 1期，│簽發本票│貸款人：│乙○○乘他人急迫，│
│  │（共2 │  月初  │開設位在│        │每期15分利，需│抵押駕駛│乙○○  │貸以金錢，而取得與│
│  │次）  │        │苗栗縣苗│        │預扣第 1期利息│執照    │        │原本顯不相當之重利│
│  │      │        │栗市新東│        │，實拿1萬7千元│        │收款人：│，累犯，處有期徒刑│
│  │      │        │街 136巷│        │，每期利息 3千│（已付清│乙○○  │參月；減為有期徒刑│
│  │      │        │35號之補│        │元（換算年利率│取回）  │        │壹月又拾伍日。扣案│
│  │      │        │習班    │        │為540%）。    │        │        │之空白本票壹佰壹拾│
│  │      │        │        │        │              │        │        │伍張（編號0000000-│
│  │      │        │        │        │              │        │        │0000000、000000-00│
│  │      │        │        │        │              │        │        │4400、000000-00000│
│  │      │        │        │        │              │        │        │0、390900號)均沒收│
│  │      │        │        │        │              │        │        │。                │
│  │      ├────┼────┼────┼───────┼────┼────┼─────────┤
│  │      │96年11│庚○○所│2萬元   │每10天為1期， │同上    │同上    │乙○○乘他人急迫，│
│  │      │  月初  │開設位在│        │每期15分利，需│        │        │貸以金錢，而取得與│
│  │      │        │苗栗縣苗│        │預扣第1期利息 │（已付清│        │原本顯不相當之重利│
│  │      │        │栗市新東│        │，實拿1萬7千元│取回）  │        │，累犯，處有期徒刑│
│  │      │        │街 136巷│        │，每期利息3千 │        │        │參月。扣案之空白本│
│  │      │        │35號之補│        │元（換算年利率│        │        │票壹佰壹拾伍張（編│
│  │      │        │習班    │        │為540%）      │        │        │號 0000000-0000000│
│  │      │        │        │        │              │        │        │、000000-000000、6│
│  │      │        │        │        │              │        │        │0000 0-000000、390│
│  │      │        │        │        │              │        │        │900號）均沒收。   │
├─┼───┼────┼────┼────┼───────┼────┼────┼─────────┤
│ 3│丙○○│96年4 月│苗栗縣銅│2萬元   │每10天 1期，每│簽發本票│貸款人：│乙○○共同乘他人急│
│  │      │24日前某│鑼鄉一處│        │期15分利，需預│抵押駕駛│乙○○及│迫，貸以金錢，而取│
│  │      │日（吳振│承租公寓│        │扣第 1期利息實│執照、護│其他姓名│得與原本顯不相當之│
│  │      │忠證稱係│        │        │拿1萬7千元，每│照      │不詳之成│重利，累犯，處有期│
│  │      │96年4、5│        │        │期利息 3千元（│        │年人    │徒刑月；減為有期│
│  │      │月間某日│        │        │換算年利率為54│（已於96│        │徒刑壹月又拾伍日。│
│  │      │，因介於│        │        │0%）          │年 8月以│收款人：│扣案之空白本票壹佰│
│  │      │適用中華│        │        │              │後由家人│乙○○  │壹拾伍張（編號1032│
│  │      │民國96年│        │        │              │付清取回│        │000-0000000、69435│
│  │      │罪犯減刑│        │        │              │）      │        │0-000000、000000-0│
│  │      │條例與否│        │        │              │        │        │95400、390900號)均│
│  │      │期間，本│        │        │              │        │        │沒收。            │
│  │      │院以最有│        │        │              │        │        │                  │
│  │      │利被告賴│        │        │              │        │        │                  │
│  │      │延恩之方│        │        │              │        │        │                  │
│  │      │式認定）│        │        │              │        │        │                  │
└─┴───┴────┴────┴────┴───────┴────┴────┴─────────┘
┌────────────────────────────────────────────┐
│附表二：暴力討債之恐嚇部分                                                              │
├─┬───┬─────┬──────┬────┬──────────┬─────────┤
│編│被害人│犯 罪時 間│犯 罪  地 點│行 為 人│犯    罪    方    式│所犯罪名及應處之刑│
│號│      │          │            │        │                    │(含從刑及減得之刑)│
├─┼───┼─────┼──────┼────┼──────────┼─────────┤
│ 1│己○○│96年 6月│電話中      │乙○○  │乙○○以其0000000000│乙○○以加害生命、│
│  │      │  間某日  │            │        │號行動電話，撥打劉宏│身體之事，恐嚇他人│
│  │      │          │            │        │猷0000000000號行動電│致生危害於安全，累│
│  │      │          │            │        │話向劉宏猶恫嚇稱：「│犯，處有期徒刑參月│
│  │      │          │            │        │如果不還錢就等著吃棍│。                │
│  │      │          │            │        │子」等語，致己○○心│                  │
│  │      │          │            │        │生畏懼              │                  │
│  │      │          │            │        │                    │                  │
│  │      ├─────┼──────┼────┼──────────┼─────────┤
│  │      │96年6、7│苗栗市○○路│乙○○夥│乙○○率同具有共同犯│乙○○共同以加害財│
│  │      │  月間某日│10號己○○所│同其他姓│意聯絡之不詳姓名年籍│產之事，恐嚇他人致│
│  │      │          │經營之米食館│名年籍不│成年男子，前往劉宏猶│生危害於安全，累犯│
│  │      │          │餐廳內      │詳之成年│開設之餐廳，除向劉宏│，處有期徒刑參月。│
│  │      │          │            │男子    │猶催討債務外，渠等並│                  │
│  │      │          │            │        │對己○○拳打腳踢，致│                  │
│  │      │          │            │        │己○○受有臉、頭皮及│                  │
│  │      │          │            │        │頸之挫傷、手、臂挫傷│                  │
│  │      │          │            │        │等傷害（傷害部分，未│                  │
│  │      │          │            │        │據告訴），且以「如果│                  │
│  │      │          │            │        │不還錢的話，你的店就│                  │
│  │      │          │            │        │不用開了」等加害他人│                  │
│  │      │          │            │        │財產之言詞恫嚇劉宏猶│                  │
│  │      │          │            │        │，劉宏猶因此心生畏懼│                  │
│  │      │          │            │        │，致生危害於安全。  │                  │
│  │      ├─────┼──────┼────┼──────────┼─────────┤
│  │      │96年 9月│電話中      │乙○○  │乙○○以其使用之0988│乙○○以加害生命、│
│  │      │  間      │            │        │324707號行動電話，撥│身體之事，恐嚇他人│
│  │      │          │            │        │打己○○使用之093266│致生危害於安全，累│
│  │      │          │            │        │5536號行動電話，向劉│犯，處有期徒刑參月│
│  │      │          │            │        │宏猶恫嚇稱：「如果不│。                │
│  │      │          │            │        │還錢的話，老大魏金發│                  │
│  │      │          │            │        │說一定要處理，不好意│                  │
│  │      │          │            │        │思我只好打你了」等語│                  │
│  │      │          │            │        │，致己○○心生畏懼。│                  │
├─┼───┼─────┼──────┼────┼──────────┼─────────┤
│ 2│丙○○│96年 5月間│苗栗縣苗栗市│乙○○  │以言語恫嚇稱：苗栗市│乙○○以加害生命、│
│  │      │某日      │維新里鄰復興│        │最近有發生命案，那個│身體之事，恐嚇他人│
│  │      │          │路2段2-2號賴│        │人是如何死的，希望你│致生危害於安全，累│
│  │      │          │延恩家附近  │        │不要變成那樣」等語，│犯，處有期徒刑參月│
│  │      │          │            │        │致丙○○心生畏懼。  │。                │
├─┼───┼─────┼──────┼────┼──────────┼─────────┤
│ 3│丁○○│96年7、8月│電話中      │乙○○  │乙○○以所持用098832│乙○○以加害生命、│
│  │      │間某日    │            │        │4707號行動電話撥打被│身體之事，恐嚇他人│
│  │      │          │            │        │害人丁○○使用之0910│致生危害於安全，累│
│  │      │          │            │        │272389行動電話，向杜│犯，處有期徒刑肆月│
│  │      │          │            │        │郁慧索討債務，並恫嚇│。                │
│  │      │          │            │        │稱「我有槍，不還錢就│                  │
│  │      │          │            │        │小心點」等語，致杜郁│                  │
│  │      │          │            │        │慧心生畏懼。        │                  │
└─┴───┴─────┴──────┴────┴──────────┴─────────┘
┌──────────────────────────────────────────────────┐
│附表三：販賣甲基安非他命部分                                                                        │
├─┬───┬────┬─────┬────────┬─────────┬──────────────┤
│編│販  賣│時    間│地      點│販   賣  方   式│ 數量 及 販毒所得 │所犯罪名及應處之刑（含從刑）│
│號│對  象│        │          │                │                  │                            │
├─┼───┼────┼─────┼────────┼─────────┼──────────────┤
│ 1│丙○○│自96年 4│苗栗市三商│丙○○撥打乙○○│1,000 元甲基安非他│乙○○販賣第二級毒品，累犯│
│  │      │、5 月起│百貨附近之│所持用0000000000│命5次，共5,000元  │  ，處有期徒刑柒年陸月。未扣│
│  │      │，每隔1 │聯發遊樂場│號行動電話進行交│                  │  案之販賣第二級毒品所得財物│
│  │      │至2 個禮│          │易              │                  │  新臺幣壹仟元沒收，如全部或│
│  │      │拜或心情│          │                │（因證人丙○○於偵│  一部不能沒收時，以其財產抵│
│  │      │不好時，│          │                │查中證稱：96年4、5│  償之。                    │
│  │      │會向賴延│          │                │月開始向乙○○買安├──────────────┤
│  │      │恩購買，│          │                │非他命，斷斷續續，│乙○○販賣第二級毒品，累犯│
│  │      │購買過至│          │                │一次買1,000元或2,5│  ，處有期徒刑柒年陸月。未扣│
│  │      │少 5次，│          │                │00元，不超過 5次等│  案之販賣第二級毒品所得財物│
│  │      │其中一次│          │                │語；於原審則證稱：│  新臺幣壹仟元沒收，如全部或│
│  │      │為96年 6│          │                │一次1,000元到1,500│  一部不能沒收時，以其財產抵│
│  │      │月 7日凌│          │                │元，不超過 5次等語│  償之。                    │
│  │      │晨 6時許│          │                │，證人丙○○既已無├──────────────┤
│  │      │        │          │                │法正確記得交易金額│乙○○販賣第二級毒品，累犯│
│  │      │        │          │                │，爰以對被告最有利│  ，處有期徒刑柒年陸月。未扣│
│  │      │        │          │                │之方式，認定為每次│  案之販賣第二級毒品所得財物│
│  │      │        │          │                │1,000元）         │  新臺幣壹仟元沒收，如全部或│
│  │      │        │          │                │                  │  一部不能沒收時，以其財產抵│
│  │      │        │          │                │                  │  償之。                    │
│  │      │        │          │                │                  ├──────────────┤
│  │      │        │          │                │                  │乙○○販賣第二級毒品，累犯│
│  │      │        │          │                │                  │  ，處有期徒刑柒年陸月。未扣│
│  │      │        │          │                │                  │  案之販賣第二級毒品所得財物│
│  │      │        │          │                │                  │  新臺幣壹仟元沒收，如全部或│
│  │      │        │          │                │                  │  一部不能沒收時，以其財產抵│
│  │      │        │          │                │                  │  償之。                    │
│  │      │        │          │                │                  ├──────────────┤
│  │      │        │          │                │                  │乙○○販賣第二級毒品，累犯│
│  │      │        │          │                │                  │  ，處有期徒刑柒年陸月。未扣│
│  │      │        │          │                │                  │  案之販賣第二級毒品所得財物│
│  │      │        │          │                │                  │  新臺幣壹仟元沒收，如全部或│
│  │      │        │          │                │                  │  一部不能沒收時，以其財產抵│
│  │      │        │          │                │                  │  償之。                    │
├─┼───┼────┼─────┼────────┼─────────┼──────────────┤
│ 2│林紹國│96年 6月│苗栗縣境內│由林紹國以其所有│2,000 元甲基安非他│乙○○販賣第二級毒品，累犯│
│  │      │中至 8月│某點不詳之│0000000000號行動│命 14次；3,000元甲│  ，處有期徒刑柒年陸月。扣案│
│  │      │中旬間（│路邊或賴延│電話撥打乙○○所│基安非他命2次(即96│  之販賣第二級毒品所得財物新│
│  │      │每星期 2│恩親自送去│持用0000000000號│年6月6日、96年6月1│  臺幣貳仟元沒收，如全部或一│
│  │      │至 3次，│林紹國位在│行動電話進行交易│7日)，共34,000元  │  部不能沒收時，以其財產抵償│
│  │      │其中96年│苗栗縣銅鑼│                │                  │  之。                      │
│  │      │6月6日 1│鄉中平村13│                │（因證人林紹國於偵├──────────────┤
│  │      │次、96年│鄰中平 168│                │查中證稱：向乙○○│乙○○販賣第二級毒品，累犯│
│  │      │6月17日1│之 7號住處│                │購買毒品，一星期 2│  ，處有期徒刑柒年陸月。未扣│
│  │      │次）    │附近面交  │                │至3次，最早是去年6│  案之販賣第二級毒品所得財物│
│  │      │        │          │                │月中旬，最後1次是8│  新臺幣貳仟元沒收，如全部或│
│  │      │        │          │                │月中旬，平均一星期│  一部不能沒收時，以其財產抵│
│  │      │        │          │                │2至3次，每次 2千元│  償之。                    │
│  │      │        │          │                │至 3千元等語；於原├──────────────┤
│  │      │        │          │                │審亦證稱：一星期 2│乙○○販賣第二級毒品，累犯│
│  │      │        │          │                │至 3次，每次2、3千│  ，處有期徒刑柒年陸月。未扣│
│  │      │        │          │                │元等語，證人林紹國│  案之販賣第二級毒品所得財物│
│  │      │        │          │                │既已無法正確記得交│  新臺幣貳仟元沒收，如全部或│
│  │      │        │          │                │易次數、金額，本院│  一部不能沒收時，以其財產抵│
│  │      │        │          │                │依最有利於被告賴延│  償之。                    │
│  │      │        │          │                │恩之方式，以二個月├──────────────┤
│  │      │        │          │                │每星期2次，每次2,0│乙○○販賣第二級毒品，累犯│
│  │      │        │          │                │00元計算，認定被告│  ，處有期徒刑柒年陸月。未扣│
│  │      │        │          │                │乙○○販賣第二級毒│  案之販賣第二級毒品所得財物│
│  │      │        │          │                │品安非他命與證人林│  新臺幣貳仟元沒收，如全部或│
│  │      │        │          │                │紹國16次，其中96年│  一部不能沒收時，以其財產抵│
│  │      │        │          │                │6月 6日、96年6月17│  償之。                    │
│  │      │        │          │                │日各為 3,000元，其├──────────────┤
│  │      │        │          │                │餘14次均為 2,000元│乙○○販賣第二級毒品，累犯│
│  │      │        │          │                │）                │  ，處有期徒刑柒年陸月。未扣│
│  │      │        │          │                │                  │  案之販賣第二級毒品所得財物│
│  │      │        │          │                │                  │  新臺幣貳仟元沒收，如全部或│
│  │      │        │          │                │                  │  一部不能沒收時，以其財產抵│
│  │      │        │          │                │                  │  償之。                    │
│  │      │        │          │                │                  ├──────────────┤
│  │      │        │          │                │                  │乙○○販賣第二級毒品，累犯│
│  │      │        │          │                │                  │  ，處有期徒刑柒年陸月。未扣│
│  │      │        │          │                │                  │  案之販賣第二級毒品所得財物│
│  │      │        │          │                │                  │  新臺幣貳仟元沒收，如全部或│
│  │      │        │          │                │                  │  一部不能沒收時，以其財產抵│
│  │      │        │          │                │                  │  償之。                    │
│  │      │        │          │                │                  ├──────────────┤
│  │      │        │          │                │                  │乙○○販賣第二級毒品，累犯│
│  │      │        │          │                │                  │  ，處有期徒刑柒年陸月。未扣│
│  │      │        │          │                │                  │  案之販賣第二級毒品所得財物│
│  │      │        │          │                │                  │  新臺幣貳仟元沒收，如全部或│
│  │      │        │          │                │                  │  一部不能沒收時，以其財產抵│
│  │      │        │          │                │                  │  償之。                    │
│  │      │        │          │                │                  ├──────────────┤
│  │      │        │          │                │                  │乙○○販賣第二級毒品，累犯│
│  │      │        │          │                │                  │  ，處有期徒刑柒年陸月。未扣│
│  │      │        │          │                │                  │  案之販賣第二級毒品所得財物│
│  │      │        │          │                │                  │  新臺幣貳仟元沒收，如全部或│
│  │      │        │          │                │                  │  一部不能沒收時，以其財產抵│
│  │      │        │          │                │                  │  償之。                    │
│  │      │        │          │                │                  ├──────────────┤
│  │      │        │          │                │                  │乙○○販賣第二級毒品，累犯│
│  │      │        │          │                │                  │  ，處有期徒刑柒年陸月。未扣│
│  │      │        │          │                │                  │  案之販賣第二級毒品所得財物│
│  │      │        │          │                │                  │  新臺幣貳仟元沒收，如全部或│
│  │      │        │          │                │                  │  一部不能沒收時，以其財產抵│
│  │      │        │          │                │                  │  償之。                    │
│  │      │        │          │                │                  ├──────────────┤
│  │      │        │          │                │                  │乙○○販賣第二級毒品，累犯│
│  │      │        │          │                │                  │  ，處有期徒刑柒年陸月。未扣│
│  │      │        │          │                │                  │  案之販賣第二級毒品所得財物│
│  │      │        │          │                │                  │  新臺幣貳仟元沒收，如全部或│
│  │      │        │          │                │                  │  一部不能沒收時，以其財產抵│
│  │      │        │          │                │                  │  償之。                    │
│  │      │        │          │                │                  ├──────────────┤
│  │      │        │          │                │                  │乙○○販賣第二級毒品，累犯│
│  │      │        │          │                │                  │  ，處有期徒刑柒年陸月。未扣│
│  │      │        │          │                │                  │  案之販賣第二級毒品所得財物│
│  │      │        │          │                │                  │  新臺幣貳仟元沒收，如全部或│
│  │      │        │          │                │                  │  一部不能沒收時，以其財產抵│
│  │      │        │          │                │                  │  償之。                    │
│  │      │        │          │                │                  ├──────────────┤
│  │      │        │          │                │                  │乙○○販賣第二級毒品，累犯│
│  │      │        │          │                │                  │  ，處有期徒刑柒年陸月。未扣│
│  │      │        │          │                │                  │  案之販賣第二級毒品所得財物│
│  │      │        │          │                │                  │  新臺幣貳仟元沒收，如全部或│
│  │      │        │          │                │                  │  一部不能沒收時，以其財產抵│
│  │      │        │          │                │                  │  償之。                    │
│  │      │        │          │                │                  ├──────────────┤
│  │      │        │          │                │                  │乙○○販賣第二級毒品，累犯│
│  │      │        │          │                │                  │  ，處有期徒刑柒年陸月。未扣│
│  │      │        │          │                │                  │  案之販賣第二級毒品所得財物│
│  │      │        │          │                │                  │  新臺幣貳仟元沒收，如全部或│
│  │      │        │          │                │                  │  一部不能沒收時，以其財產抵│
│  │      │        │          │                │                  │  償之。                    │
│  │      │        │          │                │                  ├──────────────┤
│  │      │        │          │                │                  │乙○○販賣第二級毒品，累犯│
│  │      │        │          │                │                  │  ，處有期徒刑柒年陸月。未扣│
│  │      │        │          │                │                  │  案之販賣第二級毒品所得財物│
│  │      │        │          │                │                  │  新臺幣貳仟元沒收，如全部或│
│  │      │        │          │                │                  │  一部不能沒收時，以其財產抵│
│  │      │        │          │                │                  │  償之。                    │
│  │      │        │          │                │                  ├──────────────┤
│  │      │        │          │                │                  │乙○○販賣第二級毒品，累犯│
│  │      │        │          │                │                  │  ，處有期徒刑柒年陸月。未扣│
│  │      │        │          │                │                  │  案之販賣第二級毒品所得財物│
│  │      │        │          │                │                  │  新臺幣參仟元沒收，如全部或│
│  │      │        │          │                │                  │  一部不能沒收時，以其財產抵│
│  │      │        │          │                │                  │  償之。                    │
│  │      │        │          │                │                  ├──────────────┤
│  │      │        │          │                │                  │乙○○販賣第二級毒品，累犯│
│  │      │        │          │                │                  │  ，處有期徒刑柒年陸月。未扣│
│  │      │        │          │                │                  │  案之販賣第二級毒品所得財物│
│  │      │        │          │                │                  │  新臺幣參仟元沒收，如全部或│
│  │      │        │          │                │                  │  一部不能沒收時，以其財產抵│
│  │      │        │          │                │                  │  償之。                    │
├─┼───┼────┼─────┼────────┼─────────┼──────────────┤
│ 3│A1    │96年 9│A1住處    │乙○○至A1住處時│1,000 元甲基安非他│乙○○販賣第二級毒品，累犯│
│  │      │  月 3日│          │購買或以乙○○所│命2次；800元甲基安│  ，處有期徒刑柒年陸月。未扣│
│  │      │        │          │使用之0000000000│非他命1次，共2,800│  案之販賣第二級毒品所得財物│
│  │      │        │          │、0000000000號行│元                │  新臺幣壹仟元沒收，如全部或│
│  │      │        │          │動電話聯絡，談妥│                  │  一部不能沒收時，以其財產抵│
│  │      │        │          │價格後，由乙○○│（因A1於偵查中證稱│  償之。                    │
│  │      │        │          │送至A1家中。    │：96年10月份開始跟│                            │
│  │      ├────┤          │                │乙○○買安非他命，├──────────────┤
│  │      │96年10│          │                │買過3、4次，最後一│乙○○販賣第二級毒品，累犯│
│  │      │  至11月│          │                │次在乙○○被拘捕前│  ，處有期徒刑柒年陸月。未扣│
│  │      │        │          │                │幾天，買 1千元安非│  案之販賣第二級毒品所得財物│
│  │      │        │          │                │他命，地點在A1住處│  新臺幣捌佰元沒收，如全部或│
│  │      │        │          │                │，每次以1,000至800│  一部不能沒收時，以其財產抵│
│  │      │        │          │                │元不等之格向乙○○│  償之。                    │
│  │      │        │          │                │購買等語，而96年 9│                            │
│  │      │        │          │                │月 3日監聽譯文顯示│                            │
│  │      ├────┤          │                │，A1向乙○○購買毒├──────────────┤
│  │      │96年12│          │                │品，A1自承當天購買│乙○○販賣第二級毒品，累犯│
│  │      │  月18日│          │                │1,000 元，是本院以│  ，處有期徒刑柒年陸月。未扣│
│  │      │  前數日│          │                │最有利乙○○之方式│  案之販賣第二級毒品所得財物│
│  │      │        │          │                │，認定販賣次數為 3│  新臺幣壹仟元沒收，如全部或│
│  │      │        │          │                │次，除96年9月3日及│  一部不能沒收時，以其財產抵│
│  │      │        │          │                │乙○○被拘捕前數日│  償之。                    │
│  │      │        │          │                │之交易各為 1,000元│                            │
│  │      │        │          │                │外，其餘為800元） │                            │
├─┼───┼────┼─────┼────────┼─────────┼──────────────┤
│ 4│吳揚景│96年 6│苗栗市新東│先由吳揚景撥打賴│1,000 元甲基安非他│乙○○販賣第二級毒品，累犯│
│  │      │  月8日 │街與復興路│延恩所使用09883 │命1次；2,000元路甲│  ，處有期徒刑柒年陸月。未扣│
│  │      │        │交接口的7-│ 24707號行動電話│基安非他命2次，共5│  案之販賣第二級毒品所得財物│
│  │      │        │11便利商店│，通常以代號「鴿│,000元            │  新臺幣壹仟元沒收，如全部或│
│  │      │        │附近      │子」代表千元，以│                  │  一部不能沒收時，以其財產抵│
│  │      │        │          │代號「畫眉鳥」代│（因證人吳揚景於偵│  償之。                    │
│  │      ├────┼─────┤表安非他命，而代│查及原審均證稱：伊├──────────────┤
│  │      │96年 6│台中市區某│號「81歲」代表安│與乙○○購買3、4次│乙○○販賣第二級毒品，累犯│
│  │      │  月21日│不詳處所  │非他命0.8公克至1│安非他命，從96年 6│  ，處有期徒刑柒年陸月。未扣│
│  │      │  晚間 7│          │公克。先在電話中│月至9月，1次 1,000│  案之販賣第二級毒品所得財物│
│  │      │  時許  │          │約定好當天交易數│元，1 小包夾鏈袋，│  新臺幣貳仟元沒收，如全部或│
│  │      │        │          │量後，吳揚景會先│前後總共5、6包，金│  一部不能沒收時，以其財產抵│
│  │      │        │          │將現金交給乙○○│額5、6千，有時候量│  償之。                    │
│  │      │        │          │，約過半小時或半│比較多，錢就比較多│                            │
│  │      ├────┼─────┤天，乙○○便會在│，96年6月8日當天買├──────────────┤
│  │      │96年 7│苗栗縣銅鑼│前開地點將安非他│1包1,000元，96年 6│乙○○販賣第二級毒品，累犯│
│  │      │  至 9月│工業區山上│命交給吳揚景。  │月21日，2,000元1包│  ，處有期徒刑柒年陸月。未扣│
│  │      │  間    │處        │                │安非他命，大包的等│  案之販賣第二級毒品所得財物│
│  │      │        │          │                │語，本院以最有利被│  新臺幣貳仟元沒收，如全部或│
│  │      │        │          │                │告乙○○之方式，認│  一部不能沒收時，以其財產抵│
│  │      │        │          │                │定交易次數為 3次，│  償之。                    │
│  │      │        │          │                │總金額為5,000元） │                            │
├─┼───┼────┼─────┼────────┼─────────┼──────────────┤
│ 5│吳佳德│96年10月│苗栗縣苗栗│先由吳佳德撥打賴│1,000 元甲基安非他│乙○○販賣第二級毒品，累犯│
│  │      │至11月，│市○○街劉│延恩所使用098832│命1次，2,000元甲基│  ，處有期徒刑柒年陸月。未扣│
│  │      │每隔10天│欽明之住處│4707號行動電話，│安非他命2次，共5,0│  案之販賣第二級毒品所得財物│
│  │      │或 2個星│          │談妥購買數量、價│00 元             │  新臺幣壹仟元沒收，如全部或│
│  │      │期購買 1│          │格，約定到苗栗縣│                  │  一部不能沒收時，以其財產抵│
│  │      │次      │          │苗栗市○○街「阿│（證人吳佳德於偵查│  償之。                    │
│  │      │        │          │明」（即劉欽明）│中證稱：96年10月份│                            │
│  │      │        │          │住處交易。      │開始向乙○○購買安│                            │
│  │      │        │          │                │非他命，總共買3、4│                            │
│  │      │        │          │                │次，每次1至2千元，├──────────────┤
│  │      │        │          │                │1千元1小包重量約0.│乙○○販賣第二級毒品，累犯│
│  │      │        │          │                │2或 0.3公克；2千元│  ，處有期徒刑柒年陸月。未扣│
│  │      │        │          │                │重量約0.6至0.8公克│  案之販賣第二級毒品所得財物│
│  │      │        │          │                │，96年11月3日買2,0│  新臺幣貳仟元沒收，如全部或│
│  │      │        │          │                │00元安非他命等語；│  一部不能沒收時，以其財產抵│
│  │      │        │          │                │於原審證稱：96年10│  償之。                    │
│  │      │        │          │                │月份開始向乙○○購│                            │
│  │      │        │          │                │買安非他命，買過 3│                            │
│  │      │        │          │                │、4次，不超4次，96│                            │
│  │      │        │          │                │年12月就找不到賴延├──────────────┤
│  │      │        │          │                │恩，每次1至2千元，│乙○○販賣第二級毒品，累犯│
│  │      │        │          │                │2千元有1次以上，最│  ，處有期徒刑柒年陸月。未扣│
│  │      │        │          │                │少有 1次，除96年11│  案之販賣第二級毒品所得財物│
│  │      │        │          │                │月3日那次2,000元外│  新臺幣貳仟元沒收，如全部或│
│  │      │        │          │                │，之前還有1次2,000│  一部不能沒收時，以其財產抵│
│  │      │        │          │                │元，1,000元有1次還│  償之。                    │
│  │      │        │          │                │是 2次等語，是依最│                            │
│  │      │        │          │                │有利被告之方式，認│                            │
│  │      │        │          │                │定交易次數為 3次，│                            │
│  │      │        │          │                │其中2,000元2次，1,│                            │
│  │      │        │          │                │000元1次）        │                            │
└─┴───┴────┴─────┴────────┴─────────┴──────────────┘
┌─────────────────────────────────────────────┐
│附表四：轉讓甲基安非他命部分                                                              │
├─┬───┬────┬─────┬───────────┬───────┬────────┤
│編│轉  讓│轉讓時間│轉 讓地 點│轉     讓    方     式│轉讓次數、數量│所犯罪名及應處之│
│號│對  象│        │          │                      │              │刑（含從刑）    │
│  │      │        │          │                      │              │                │
├─┼───┼────┼─────┼───────────┼───────┼────────┤
│ 1│吳揚景│96年 6月│苗栗市新東│由乙○○提供免費之甲基│轉讓4次（每次 │乙○○明知為禁│
│  │      │月至 8月│街阿明（即│安非他命供吳揚景吸食，│未達10公克以上│  藥而轉讓，累犯│
│  │      │間      │劉欽明）之│乙○○每次約提供2至3顆│）            │  ，處有期徒刑捌│
│  │      │        │住處或苗栗│綠豆大小的量之甲基安非│              │  月。          │
│  │      │        │縣銅鑼工業│他命供吳揚景吸食。    │（因證人吳揚景│                │
│  │      │        │區山上陳秋│                      │於偵查中證稱：├────────┤
│  │      │        │美租屋處。│                      │乙○○有請伊吸│乙○○明知為禁│
│  │      │        │          │                      │食安非他命，從│  藥而轉讓，累犯│
│  │      │        │          │                      │去年6 月份到8 │  ，處有期徒刑捌│
│  │      │        │          │                      │月份，乙○○請│  月。          │
│  │      │        │          │                      │伊吸食4 、5 次│                │
│  │      │        │          │                      │安非他命，每次├────────┤
│  │      │        │          │                      │大概綠豆大小2 │乙○○明知為禁│
│  │      │        │          │                      │、3 顆的量等語│  藥而轉讓，累犯│
│  │      │        │          │                      │，依最有利被告│  ，處有期徒刑捌│
│  │      │        │          │                      │之方式，認定轉│  月。          │
│  │      │        │          │                      │讓次數為 4次，│                │
│  │      │        │          │                      │每次約 2顆綠豆├────────┤
│  │      │        │          │                      │大小的量，則吳│乙○○明知為禁│
│  │      │        │          │                      │揚景每次受轉讓│  藥而轉讓，累犯│
│  │      │        │          │                      │之安非他命數量│  ，處有期徒刑捌│
│  │      │        │          │                      │，應未達10公克│  月。          │
│  │      │        │          │                      │以上）        │                │
├─┼───┼────┼─────┼───────────┼───────┼────────┤
│ 2│吳文雄│96年10月│苗栗市新東│吳文雄與乙○○係多年朋│轉讓40次。    │乙○○明知為禁│
│  │      │間至12月│街劉欽明之│友，因吳文雄有時會協助│              │  藥而轉讓，累犯│
│  │      │12 日 止│住處      │乙○○向上述重利之被害│（因證人吳文雄│  ，處有期徒刑捌│
│  │      │（約2 個│          │人討債，乙○○便會在左│於偵查中證稱：│  月。          │
│  │      │月，1 天│          │揭地點吸食甲基安非他命│96年10月份至96├────────┤
│  │      │至少1 次│          │時，提供免費之甲基安非│年12月13日，1 │乙○○明知為禁│
│  │      │）      │          │他命予吳文雄吸食。    │天給伊1至2次安│  藥而轉讓，累犯│
│  │      │        │          │                      │非他命吸食，沒│  ，處有期徒刑捌│
│  │      │        │          │                      │有收錢，伊96年│  月。          │
│  │      │        │          │                      │21月13日入監前├────────┤
│  │      │        │          │                      │吸食之安非他命│乙○○明知為禁│
│  │      │        │          │                      │，一部分是賴延│  藥而轉讓，累犯│
│  │      │        │          │                      │恩提供，一部分│  ，處有期徒刑捌│
│  │      │        │          │                      │是北苗姓徐的小│  月。          │
│  │      │        │          │                      │姐賣給伊的等語├────────┤
│  │      │        │          │                      │；於原審證稱：│乙○○明知為禁│
│  │      │        │          │                      │伊在96年12月13│  藥而轉讓，累犯│
│  │      │        │          │                      │日入監執行前 2│  ，處有期徒刑捌│
│  │      │        │          │                      │個月都跟乙○○│  月。          │
│  │      │        │          │                      │在一起，伊幾乎├────────┤
│  │      │        │          │                      │天天到劉欽明住│乙○○明知為禁│
│  │      │        │          │                      │處施用毒品，伊│  藥而轉讓，累犯│
│  │      │        │          │                      │1天要施用1次毒│  ，處有期徒刑捌│
│  │      │        │          │                      │品，伊自己帶過│  月。          │
│  │      │        │          │                      │去吸食有20次等├────────┤
│  │      │        │          │                      │語，則依其上開│乙○○明知為禁│
│  │      │        │          │                      │證述，以最有利│  藥而轉讓，累犯│
│  │      │        │          │                      │被告之方式，認│  ，處有期徒刑捌│
│  │      │        │          │                      │定證人吳文雄受│  月。          │
│  │      │        │          │                      │轉讓安非他命之├────────┤
│  │      │        │          │                      │次數為40次（即│乙○○明知為禁│
│  │      │        │          │                      │2個月60天，1天│  藥而轉讓，累犯│
│  │      │        │          │                      │1次，扣除 20次│  ，處有期徒刑捌│
│  │      │        │          │                      │自己攜帶的次數│  月。          │
│  │      │        │          │                      │）；又其受轉讓├────────┤
│  │      │        │          │                      │施用之安非他命│乙○○明知為禁│
│  │      │        │          │                      │數量，僅供 1次│  藥而轉讓，累犯│
│  │      │        │          │                      │吸食的量，每次│  ，處有期徒刑捌│
│  │      │        │          │                      │應未達10公克以│  月。          │
│  │      │        │          │                      │上）          ├────────┤
│  │      │        │          │                      │              │乙○○明知為禁│
│  │      │        │          │                      │              │  藥而轉讓，累犯│
│  │      │        │          │                      │              │  ，處有期徒刑捌│
│  │      │        │          │                      │              │  月。          │
│  │      │        │          │                      │              ├────────┤
│  │      │        │          │                      │              │乙○○明知為禁│
│  │      │        │          │                      │              │  藥而轉讓，累犯│
│  │      │        │          │                      │              │  ，處有期徒刑捌│
│  │      │        │          │                      │              │  月。          │
│  │      │        │          │                      │              ├────────┤
│  │      │        │          │                      │              │乙○○明知為禁│
│  │      │        │          │                      │              │  藥而轉讓，累犯│
│  │      │        │          │                      │              │  ，處有期徒刑捌│
│  │      │        │          │                      │              │  月。          │
│  │      │        │          │                      │              ├────────┤
│  │      │        │          │                      │              │乙○○明知為禁│
│  │      │        │          │                      │              │  藥而轉讓，累犯│
│  │      │        │          │                      │              │  ，處有期徒刑捌│
│  │      │        │          │                      │              │  月。          │
│  │      │        │          │                      │              ├────────┤
│  │      │        │          │                      │              │乙○○明知為禁│
│  │      │        │          │                      │              │  藥而轉讓，累犯│
│  │      │        │          │                      │              │  ，處有期徒刑捌│
│  │      │        │          │                      │              │  月。          │
│  │      │        │          │                      │              ├────────┤
│  │      │        │          │                      │              │乙○○明知為禁│
│  │      │        │          │                      │              │  藥而轉讓，累犯│
│  │      │        │          │                      │              │  ，處有期徒刑捌│
│  │      │        │          │                      │              │  月。          │
│  │      │        │          │                      │              ├────────┤
│  │      │        │          │                      │              │乙○○明知為禁│
│  │      │        │          │                      │              │  藥而轉讓，累犯│
│  │      │        │          │                      │              │  ，處有期徒刑捌│
│  │      │        │          │                      │              │  月。          │
│  │      │        │          │                      │              ├────────┤
│  │      │        │          │                      │              │乙○○明知為禁│
│  │      │        │          │                      │              │  藥而轉讓，累犯│
│  │      │        │          │                      │              │  ，處有期徒刑捌│
│  │      │        │          │                      │              │  月。          │
│  │      │        │          │                      │              ├────────┤
│  │      │        │          │                      │              │乙○○明知為禁│
│  │      │        │          │                      │              │  藥而轉讓，累犯│
│  │      │        │          │                      │              │  ，處有期徒刑捌│
│  │      │        │          │                      │              │  月。          │
│  │      │        │          │                      │              ├────────┤
│  │      │        │          │                      │              │乙○○明知為禁│
│  │      │        │          │                      │              │  藥而轉讓，累犯│
│  │      │        │          │                      │              │  ，處有期徒刑捌│
│  │      │        │          │                      │              │  月。          │
│  │      │        │          │                      │              ├────────┤
│  │      │        │          │                      │              │乙○○明知為禁│
│  │      │        │          │                      │              │  藥而轉讓，累犯│
│  │      │        │          │                      │              │  ，處有期徒刑捌│
│  │      │        │          │                      │              │  月。          │
│  │      │        │          │                      │              ├────────┤
│  │      │        │          │                      │              │乙○○明知為禁│
│  │      │        │          │                      │              │  藥而轉讓，累犯│
│  │      │        │          │                      │              │  ，處有期徒刑捌│
│  │      │        │          │                      │              │  月。          │
│  │      │        │          │                      │              ├────────┤
│  │      │        │          │                      │              │乙○○明知為禁│
│  │      │        │          │                      │              │  藥而轉讓，累犯│
│  │      │        │          │                      │              │  ，處有期徒刑捌│
│  │      │        │          │                      │              │  月。          │
│  │      │        │          │                      │              ├────────┤
│  │      │        │          │                      │              │乙○○明知為禁│
│  │      │        │          │                      │              │  藥而轉讓，累犯│
│  │      │        │          │                      │              │  ，處有期徒刑捌│
│  │      │        │          │                      │              │  月。          │
│  │      │        │          │                      │              ├────────┤
│  │      │        │          │                      │              │乙○○明知為禁│
│  │      │        │          │                      │              │  藥而轉讓，累犯│
│  │      │        │          │                      │              │  ，處有期徒刑捌│
│  │      │        │          │                      │              │  月。          │
│  │      │        │          │                      │              ├────────┤
│  │      │        │          │                      │              │乙○○明知為禁│
│  │      │        │          │                      │              │  藥而轉讓，累犯│
│  │      │        │          │                      │              │  ，處有期徒刑捌│
│  │      │        │          │                      │              │  月。          │
│  │      │        │          │                      │              ├────────┤
│  │      │        │          │                      │              │乙○○明知為禁│
│  │      │        │          │                      │              │  藥而轉讓，累犯│
│  │      │        │          │                      │              │  ，處有期徒刑捌│
│  │      │        │          │                      │              │  月。          │
│  │      │        │          │                      │              ├────────┤
│  │      │        │          │                      │              │乙○○明知為禁│
│  │      │        │          │                      │              │  藥而轉讓，累犯│
│  │      │        │          │                      │              │  ，處有期徒刑捌│
│  │      │        │          │                      │              │  月。          │
│  │      │        │          │                      │              ├────────┤
│  │      │        │          │                      │              │乙○○明知為禁│
│  │      │        │          │                      │              │  藥而轉讓，累犯│
│  │      │        │          │                      │              │  ，處有期徒刑捌│
│  │      │        │          │                      │              │  月。          │
│  │      │        │          │                      │              ├────────┤
│  │      │        │          │                      │              │乙○○明知為禁│
│  │      │        │          │                      │              │  藥而轉讓，累犯│
│  │      │        │          │                      │              │  ，處有期徒刑捌│
│  │      │        │          │                      │              │  月。          │
│  │      │        │          │                      │              ├────────┤
│  │      │        │          │                      │              │乙○○明知為禁│
│  │      │        │          │                      │              │  藥而轉讓，累犯│
│  │      │        │          │                      │              │  ，處有期徒刑捌│
│  │      │        │          │                      │              │  月。          │
│  │      │        │          │                      │              ├────────┤
│  │      │        │          │                      │              │乙○○明知為禁│
│  │      │        │          │                      │              │  藥而轉讓，累犯│
│  │      │        │          │                      │              │  ，處有期徒刑捌│
│  │      │        │          │                      │              │  月。          │
│  │      │        │          │                      │              ├────────┤
│  │      │        │          │                      │              │乙○○明知為禁│
│  │      │        │          │                      │              │  藥而轉讓，累犯│
│  │      │        │          │                      │              │  ，處有期徒刑捌│
│  │      │        │          │                      │              │  月。          │
│  │      │        │          │                      │              ├────────┤
│  │      │        │          │                      │              │乙○○明知為禁│
│  │      │        │          │                      │              │  藥而轉讓，累犯│
│  │      │        │          │                      │              │  ，處有期徒刑捌│
│  │      │        │          │                      │              │  月。          │
│  │      │        │          │                      │              ├────────┤
│  │      │        │          │                      │              │乙○○明知為禁│
│  │      │        │          │                      │              │  藥而轉讓，累犯│
│  │      │        │          │                      │              │  ，處有期徒刑捌│
│  │      │        │          │                      │              │  月。          │
│  │      │        │          │                      │              ├────────┤
│  │      │        │          │                      │              │乙○○明知為禁│
│  │      │        │          │                      │              │  藥而轉讓，累犯│
│  │      │        │          │                      │              │  ，處有期徒刑捌│
│  │      │        │          │                      │              │  月。          │
│  │      │        │          │                      │              ├────────┤
│  │      │        │          │                      │              │乙○○明知為禁│
│  │      │        │          │                      │              │  藥而轉讓，累犯│
│  │      │        │          │                      │              │  ，處有期徒刑捌│
│  │      │        │          │                      │              │  月。          │
│  │      │        │          │                      │              ├────────┤
│  │      │        │          │                      │              │乙○○明知為禁│
│  │      │        │          │                      │              │  藥而轉讓，累犯│
│  │      │        │          │                      │              │  ，處有期徒刑捌│
│  │      │        │          │                      │              │  月。          │
│  │      │        │          │                      │              ├────────┤
│  │      │        │          │                      │              │乙○○明知為禁│
│  │      │        │          │                      │              │  藥而轉讓，累犯│
│  │      │        │          │                      │              │  ，處有期徒刑捌│
│  │      │        │          │                      │              │  月。          │
│  │      │        │          │                      │              ├────────┤
│  │      │        │          │                      │              │乙○○明知為禁│
│  │      │        │          │                      │              │  藥而轉讓，累犯│
│  │      │        │          │                      │              │  ，處有期徒刑捌│
│  │      │        │          │                      │              │  月。          │
│  │      │        │          │                      │              ├────────┤
│  │      │        │          │                      │              │乙○○明知為禁│
│  │      │        │          │                      │              │  藥而轉讓，累犯│
│  │      │        │          │                      │              │  ，處有期徒刑捌│
│  │      │        │          │                      │              │  月。          │
│  │      │        │          │                      │              ├────────┤
│  │      │        │          │                      │              │乙○○明知為禁│
│  │      │        │          │                      │              │  藥而轉讓，累犯│
│  │      │        │          │                      │              │  ，處有期徒刑捌│
│  │      │        │          │                      │              │  月。          │
└─┴───┴────┴─────┴───────────┴───────┴────────┘


司法院資訊處製作；財團法人民間司法改革基金會備份。
